---
title: "Relatório Analítico Subgerência de Compras | SUBCOMP"
subtitle: "Fundação Hospitalar Alfredo da Matta (FUHAM)"
# author: "Alexssandro Silva | ΛΣ Consultoria"
# date: "`r format(Sys.Date(), '%d de %B de 2025')`"
# Tags para ajudar no filtro da página principal
# description: "Análise Exploratória e Modelagem Preditiva de Dados de Compras"
# categories: ["Análise Exploratória de Dados"]
date: last-modified
# Configuração de Idioma e tradução
# lang: pt
# format: 
#   html: 
#     theme: flatly # IMPORTANTE: Remove o tema padrão para usar 100% o nosso CSS
#     # Configurações de Layout
#     toc: true # Table of Contents (Menu da Direita)
#     toc-title: "Nesta página"
#     fontsize: 0.9em
#     margin-left: 0em
#     margin-right: 0em
#     margin-bottom: 0em
#     margin-top: -1em
#     number-sections: true
#     code-fold: true
page-layout: full
title-block-banner: true
---

<!-- <br> -->

::: {style="border-top: 2px solid #003366;"}
:::

<br>

```{r setup, include=FALSE}
# Define opções padrão para todos os chunks de código no R Markdown
knitr::opts_chunk$set(
  # echo = FALSE: Oculta o código R no documento final, mas mostra os resultados (gráficos/tabelas).
  # Se fosse TRUE, o código apareceria escrito no PDF.
  echo = FALSE,        

  # warning = FALSE: Evita que avisos do R (aquelas mensagens em laranja/vermelho) apareçam no relatório.
  warning = FALSE,     

  # message = FALSE: Evita que mensagens informativas de carregamento de pacotes apareçam no relatório.
  message = FALSE,     

  # fig.width = 10: Define que todos os gráficos gerados terão 10 polegadas de largura por padrão.
  fig.width = 10,      

  # fig.height = 6: Define que todos os gráficos gerados terão 6 polegadas de altura por padrão.
  fig.height = 6,      

  # fig.align = 'center': Garante que todos os gráficos fiquem centralizados horizontalmente na página.
  fig.align = 'center',

  # include = TRUE: Garante que o conteúdo (resultados) seja incluído no documento. 
  # Se fosse FALSE, o código rodaria "escondido" e nada apareceria (nem código, nem resultado).
  include = TRUE       
)

```


::: {style="text-align: justify"}

```{r}
#| label: setup-plots
#| code-summary: "Algoritimos auxiliares"

# ------------------------------------------------------------------------------
# A. Importação de Dados
# ------------------------------------------------------------------------------

if(!require("gsheet")) install.packages("gsheet", quiet = TRUE) ; library("gsheet")     
if(!require("readxl")) install.packages("readxl", quiet = TRUE) ; library("readxl")
if(!require("readr")) install.packages("readr", quiet = TRUE) ; library("readr")

# ------------------------------------------------------------------------------
# B. Manipulação e Visualização de Dados
# ------------------------------------------------------------------------------

if(!require("tidyverse")) install.packages("tidyverse", quiet = TRUE) ; library("tidyverse")  
if(!require("janitor")) install.packages("janitor", quiet = TRUE) ; library("janitor")
if(!require("lubridate")) install.packages("lubridate", quiet = TRUE) ; library("lubridate")
if(!require("stringr")) install.packages("stringr", quiet = TRUE) ; library("stringr")
if(!require("stringi")) install.packages("stringi", quiet = TRUE) ; library("stringi")
if(!require("magrittr")) install.packages("magrittr", quiet = TRUE) ; library("magrittr")
if(!require("reshape2")) install.packages("reshape2", quiet = TRUE) ; library("reshape2")
if(!require("ggrepel")) install.packages("ggrepel", quiet = TRUE) ; library("ggrepel")   
if(!require("geomtextpath")) install.packages("geomtextpath", quiet = TRUE) ; library("geomtextpath") 
if(!require("ggtext")) install.packages("ggtext", quiet = TRUE) ; library("ggtext")
if(!require("patchwork")) install.packages("patchwork", quiet = TRUE) ; library("patchwork")
if(!require("corrplot")) install.packages("corrplot", quiet = TRUE) ; library("corrplot")   
if(!require("viridis")) install.packages("viridis", quiet = TRUE) ; library("viridis")   
if(!require("showtext")) install.packages("showtext", quiet = TRUE) ; library("showtext")

# ------------------------------------------------------------------------------
# C. Modelagem Estatística e Cálculos Específicos
# ------------------------------------------------------------------------------

if(!require("stats")) install.packages("stats", quiet = TRUE) ; library("stats")   
if(!require("nlme")) install.packages("nlme", quiet = TRUE) ; library("nlme")        
if(!require("broom")) install.packages("broom", quiet = TRUE) ; library("broom")
if(!require("bizdays")) install.packages("bizdays", quiet = TRUE) ; library("bizdays")
if(!require("survival")) install.packages("survival", quiet = TRUE) ; library("survival")
if(!require("survminer")) install.packages("survminer", quiet = TRUE) ; library("survminer")
if(!require("forecast")) install.packages("forecast", quiet = TRUE) ; library("forecast")
if(!require("psych")) install.packages("psych", quiet = TRUE) ; library("psych")
if(!require("skimr")) install.packages("skimr", quiet = TRUE) ; library("skimr")
if(!require("Hmisc")) install.packages("Hmisc", quiet = TRUE) ; library("Hmisc")

# ------------------------------------------------------------------------------
# D. Apresentação de Resultados, Relatórios e Interatividade
# ------------------------------------------------------------------------------

# ------------------------------------------------------------------------------
# D. Apresentação de Resultados, Relatórios e Interatividade
# ------------------------------------------------------------------------------

if(!require("DT")) install.packages("DT", quiet = TRUE) ; library("DT")          
if(!require("reactable")) install.packages("reactable", quiet = TRUE) ; library("reactable")
if(!require("kableExtra")) install.packages("kableExtra", quiet = TRUE) ; library("kableExtra")
if(!require("flextable")) install.packages("flextable", quiet = TRUE) ; library("flextable")

# --- DEPENDÊNCIAS ESSENCIAIS PARA O FLEXTABLE (Evita erro no Quarto) ---
if(!require("gdtools")) install.packages("gdtools", quiet = TRUE) ; library("gdtools")
if(!require("systemfonts")) install.packages("systemfonts", quiet = TRUE) ; library("systemfonts")

if(!require("officer")) install.packages("officer", quiet = TRUE) ; library("officer")
if(!require("htmltools")) install.packages("htmltools", quiet = TRUE) ; library("htmltools")
if(!require("sjPlot")) install.packages("sjPlot", quiet = TRUE) ; library("sjPlot")
if(!require("fdth")) install.packages("fdth", quiet = TRUE) ; library("fdth")
if(!require("cli")) install.packages("cli", quiet = TRUE) ; library("cli")

# --- ADICIONADOS PARA O SEU GRÁFICO DINÂMICO ---
if(!require("plotly")) install.packages("plotly", quiet = TRUE) ; library("plotly")   # Motor interativo
if(!require("tidyr")) install.packages("tidyr", quiet = TRUE) ; library("tidyr")     # Reorganização de dados (pivot)
if(!require("dplyr")) install.packages("dplyr", quiet = TRUE) ; library("dplyr")     # Manipulação de dados

# ==============================================================================
# E. FUNÇÕES DE APRESENTAÇÃO
# ==============================================================================

tabela_interativa <- function(dados, 
                               titulo_tabela, 
                               tam_fonte_corpo = "13px",   
                               tam_fonte_titulo = "20px",  
                               tam_fonte_header = "14px",  
                               cor_titulo = "#03045e",     
                               cor_primaria = "#03045e",   
                               cor_texto_corpo = "#333333",
                               mostrar_filtro = TRUE,      
                               pesquisa_geral = FALSE,     
                               largura_cols_vetor = NULL,  
                               colunas_selecionadas = NULL,
                               alinhamento_header_vetor = NULL, # Adicionado
                               alinhamento_corpo_vetor = NULL,  # Adicionado
                               n_pages = 10,               
                               mostrar_indice = TRUE) { 

  # Inicializa o contador global para numerar as tabelas automaticamente
  if (!base::exists("contador_tabelas_alex")) {
    base::assign("contador_tabelas_alex", 0, envir = .GlobalEnv)
  }

  # Processa a seleção de colunas se o usuário forneceu o vetor
  dados_processados <- dados
  if (!base::is.null(colunas_selecionadas)) {
    dados_processados <- dados %>% dplyr::select(tidyselect::all_of(colunas_selecionadas))
  }

  n_colunas_dados <- base::ncol(dados_processados)
  
  # --- LOGICA DE COLUMN DEFS (LARGURAS E ALINHAMENTO DO CORPO) ---
  lista_columnDefs <- base::list()
  
  # Se mostrar índice, a coluna 0 é o índice, senão os dados começam no 0
  offset <- if(mostrar_indice) 1 else 0

  for (i in 1:n_colunas_dados) {
    target_idx <- (i - 1) + offset
    
    # Define alinhamento do corpo
    alin_classe <- if(!base::is.null(alinhamento_corpo_vetor) && i <= base::length(alinhamento_corpo_vetor)) {
      base::paste0("dt-", alinhamento_corpo_vetor[i])
    } else {
      "dt-center" # Default
    }
    
    # Define largura
    largura <- if(!base::is.null(largura_cols_vetor) && i <= base::length(largura_cols_vetor)) largura_cols_vetor[i] else NULL
    
    lista_columnDefs[[base::length(lista_columnDefs) + 1]] <- base::list(
      targets = target_idx,
      width = largura,
      className = alin_classe
    )
  }

  # Incrementa o contador para o título
  base::assign("contador_tabelas_alex", base::get("contador_tabelas_alex", envir = .GlobalEnv) + 1, envir = .GlobalEnv)
  titulo_final <- base::paste0("Tabela ", base::get("contador_tabelas_alex", envir = .GlobalEnv), ": ", titulo_tabela)

  html_titulo <- htmltools::tags$h2(
    style = base::paste0("color: ", cor_titulo, "; font-size: ", tam_fonte_titulo, 
                         "; font-weight: bold; text-align: left; margin-bottom: 10px;"),
    htmltools::tags$b(titulo_final)
  )

  # Prepara alinhamento do Header para o JS
  alin_header_js <- if(!base::is.null(alinhamento_header_vetor)) jsonlite::toJSON(alinhamento_header_vetor) else "null"

  # Criação da DT
  tabela <- DT::datatable(
    base::data.frame(dados_processados, check.names = FALSE),
    escape = FALSE, 
    rownames = mostrar_indice,
    filter = if(mostrar_filtro) base::list(position = "top", clear = TRUE, plain = TRUE) else "none",
    width = "100%", 
    class = "hover row-border", 
    options = base::list(
      dom = if(pesquisa_geral) 'ft p' else 't p',
      pageLength = n_pages,
      searching = TRUE, 
      lengthChange = FALSE,
      info = FALSE,
      ordering = FALSE,      
      autoWidth = FALSE,    
      scrollX = TRUE,       
      columnDefs = lista_columnDefs,
      initComplete = DT::JS(
        base::paste0("function(settings, json) {",
                     "$(this.api().table().container()).find('.dataTables_filter').css({",
                     "  'float': 'left', 'text-align': 'left', 'font-weight': 'bold',",
                     "  'margin-top': '15px', 'margin-bottom': '15px'",
                     "});",
                     "$(this.api().table().container()).css({'font-size': '", tam_fonte_corpo, "', 'font-family': 'Arial, sans-serif', 'color': '", cor_texto_corpo, "'});",
                     
                     # Estilo do Header e Quebra de Linha
                     "$(this.api().table().header()).css({",
                     "  'font-size': '", tam_fonte_header, "', ",
                     "  'background-color': '#ffffff', ",
                     "  'color': '", cor_primaria, "', ",
                     "  'white-space': 'normal'", 
                     "});",
                     
                     "$(this.api().table().header()).find('tr:first-child th').css({",
                     "  'border-top': '3px solid #000000', 'border-bottom': '3px solid #000000', 'padding': '12px', 'vertical-align': 'middle'",
                     "});",
                     
                     # --- LOGICA DE ALINHAMENTO DO HEADER ---
                     "var alinHeaders = ", alin_header_js, ";",
                     "var offsetHeader = ", offset, ";",
                     "$(this.api().table().header()).find('tr:first-child th').each(function(index) {",
                     "  if(alinHeaders && index >= offsetHeader && alinHeaders[index - offsetHeader]) {",
                     "    $(this).css('text-align', alinHeaders[index - offsetHeader]);",
                     "  } else { $(this).css('text-align', 'center'); }",
                     "});",

                     "$(this.api().table().node()).css({'border-bottom': '3px solid #000000'});",
                     
                     "$(this.api().table().body()).on('mouseenter', 'tr', function() {",
                     "  if (!$(this).closest('table').hasClass('subtable')) {",
                     "    $(this).css({'background-color': '#ffffff', 'color': '#000000', 'font-weight': 'bold'});",
                     "  }",
                     "}).on('mouseleave', 'tr', function() {",
                     "  if (!$(this).closest('table').hasClass('subtable')) {",
                     "    $(this).css({'background-color': '', 'color': '", cor_texto_corpo, "', 'font-weight': 'normal'});",
                     "  }",
                     "});",
                     "}")
      ),
      language = base::list(paginate = base::list("previous" = "Anterior", "next" = "Próximo"),
                            emptyTable = "Sem dados", zeroRecords = "Nenhum registro encontrado", search = "Pesquisa Geral:")
    )
  )
  return(htmltools::tagList(html_titulo, tabela))
}

tabela_interativa_detalhes <- function(dados, 
                                       dados_detalhes, 
                                       coluna_chave, 
                                       titulo_tabela, 
                                       colunas_detalhes_nomes = NULL, 
                                       largura_detalhes_vetor = NULL, 
                                       alinhamento_detalhes_vetor = NULL, # NOVO: Para alinhar itens internos
                                       tam_fonte_corpo = "13px",   
                                       tam_fonte_titulo = "20px",  
                                       tam_fonte_header = "14px",  
                                       cor_titulo = "#03045e",     
                                       cor_primaria = "#03045e",   
                                       cor_texto_corpo = "#333333",
                                       mostrar_filtro = TRUE,      
                                       pesquisa_geral = FALSE,     
                                       largura_cols_vetor = NULL,  
                                       colunas_selecionadas = NULL,
                                       alinhamento_header_vetor = NULL, 
                                       alinhamento_corpo_vetor = NULL,  
                                       n_pages = 10,               
                                       mostrar_indice = TRUE) {

  if (!base::exists("contador_tabelas_alex", envir = .GlobalEnv)) {
    base::assign("contador_tabelas_alex", 0, envir = .GlobalEnv)
  }

  dados_processados <- dados
  if (!base::is.null(colunas_selecionadas)) {
    dados_processados <- dados %>% dplyr::select(tidyselect::all_of(colunas_selecionadas))
  }

  dados_processados <- base::cbind(' ' = '&oplus;', dados_processados)
  n_colunas_reais <- base::ncol(dados_processados)

  base::assign("contador_tabelas_alex", base::get("contador_tabelas_alex", envir = .GlobalEnv) + 1, envir = .GlobalEnv)
  titulo_final <- base::paste0("Tabela ", base::get("contador_tabelas_alex", envir = .GlobalEnv), ": ", titulo_tabela)

  html_titulo <- htmltools::tags$h2(
    style = base::paste0("color: ", cor_titulo, "; font-size: ", tam_fonte_titulo, 
                         "; font-weight: bold; text-align: left; margin-bottom: 10px;"),
    htmltools::tags$b(titulo_final)
  )

  json_detalhes_js <- jsonlite::toJSON(dados_detalhes, ArrayOrder = "row")
  nomes_detalhes_js <- if(!base::is.null(colunas_detalhes_nomes)) jsonlite::toJSON(colunas_detalhes_nomes) else "null"
  larguras_detalhes_js <- if(!base::is.null(largura_detalhes_vetor)) jsonlite::toJSON(largura_detalhes_vetor) else "null"
  alin_detalhes_js <- if(!base::is.null(alinhamento_detalhes_vetor)) jsonlite::toJSON(alinhamento_detalhes_vetor) else "null"

  # Configuração ColumnDefs (Pai)
  lista_column_defs <- base::list(
    base::list(targets = 0, className = 'details-control', width = '20px', orderable = FALSE)
  )
  
  for (i in 1:(n_colunas_reais - 1)) {
    alin_classe <- if(!base::is.null(alinhamento_corpo_vetor) && i <= base::length(alinhamento_corpo_vetor)) {
      base::paste0("dt-", alinhamento_corpo_vetor[i])
    } else { "dt-center" }
    
    largura <- if(!base::is.null(largura_cols_vetor) && i <= base::length(largura_cols_vetor)) largura_cols_vetor[i] else NULL
    
    lista_column_defs[[base::length(lista_column_defs) + 1]] <- base::list(
      targets = i, className = alin_classe, width = largura
    )
  }

  alin_header_js <- if(!base::is.null(alinhamento_header_vetor)) jsonlite::toJSON(alinhamento_header_vetor) else "null"

  tabela <- DT::datatable(
    base::data.frame(dados_processados, check.names = FALSE),
    escape = FALSE, rownames = mostrar_indice,
    filter = if(mostrar_filtro) base::list(position = "top", clear = TRUE, plain = TRUE) else "none",
    width = "100%", class = "row-border", 
    options = base::list(
      dom = if(pesquisa_geral) 'ft p' else 't p',
      pageLength = n_pages, searching = TRUE, lengthChange = FALSE, info = FALSE, ordering = FALSE, autoWidth = FALSE, scrollX = TRUE,
      columnDefs = lista_column_defs,
      initComplete = DT::JS(
        base::paste0("function(settings, json) {",
                     "$(this.api().table().container()).find('.dataTables_filter').css({'float': 'left', 'text-align': 'left', 'font-weight': 'bold', 'margin-top': '15px', 'margin-bottom': '15px'});",
                     "$(this.api().table().container()).css({'font-size': '", tam_fonte_corpo, "', 'font-family': 'Arial, sans-serif', 'color': '", cor_texto_corpo, "'});",
                     "$(this.api().table().header()).css({'font-size': '", tam_fonte_header, "', 'background-color': '#ffffff', 'color': '", cor_primaria, "', 'white-space': 'normal'});",
                     "$(this.api().table().header()).find('tr:first-child th').css({'border-top': '3px solid #000000', 'border-bottom': '3px solid #000000', 'padding': '12px', 'vertical-align': 'middle'});",
                     
                     "var alinHeaders = ", alin_header_js, ";",
                     "if(alinHeaders) {",
                     "  $(this.api().table().header()).find('tr:first-child th').each(function(index) {",
                     "    if(index > 0 && alinHeaders[index-1]) { $(this).css('text-align', alinHeaders[index-1]); } else { $(this).css('text-align', 'center'); }",
                     "  });",
                     "} else { $(this.api().table().header()).find('tr:first-child th').css('text-align', 'center'); }",
                     
                     "$(this.api().table().node()).css({'border-bottom': '3px solid #000000'});",
                     "var table = this.api(); var detalhes_data = ", json_detalhes_js, ";",
                     "var customNomes = ", nomes_detalhes_js, "; var customLarguras = ", larguras_detalhes_js, "; var alinDet = ", alin_detalhes_js, ";",
                     
                     "$(this.api().table().body()).on('click', 'td.details-control', function() {",
                     "  var tr = $(this).closest('tr'); var row = table.row(tr);",
                     "  if (row.child.isShown()) {",
                     "    row.child.hide(); tr.removeClass('shown'); $(this).html('&oplus;');",
                     "    tr.css({'background-color': '', 'color': '", cor_texto_corpo, "', 'font-weight': 'normal', 'border-left': ''});",
                     "  } else {",
                     "    tr.css({'background-color': '#f8f9fa', 'color': '", cor_primaria, "', 'font-weight': '600', 'border-left': '4px solid ", cor_primaria, "'});",
                     "    var rowData = row.data(); var indexChave = ", if(mostrar_indice) "2" else "1", "; var chave = rowData[indexChave];",
                     "    var sub_dados = detalhes_data.filter(d => d['", coluna_chave, "'] == chave);",
                     "    var html_sub = '<table class=\"subtable\" style=\"width:97%; margin-left:3%; border-collapse: collapse;\"><thead><tr style=\"background:#ffffff !important; color:#03045e; font-weight:bold;\">';",
                     "    if(sub_dados.length > 0) {",
                     "       var colKeys = Object.keys(sub_dados[0]).filter(k => k !== '", coluna_chave, "');",
                     "       colKeys.forEach((key, index) => {",
                     "          var label = (customNomes && customNomes[index]) ? customNomes[index] : key;",
                     "          var width = (customLarguras && customLarguras[index]) ? 'width:'+customLarguras[index]+';' : '';",
                     "          var alin = (alinDet && alinDet[index]) ? alinDet[index] : 'center';",
                     "          html_sub += '<th style=\"padding:6px; border-bottom:1px solid #ddd; text-align:'+alin+'; vertical-align:middle; '+width+'\">' + label + '</th>';",
                     "       });",
                     "       html_sub += '</tr></thead><tbody>';",
                     "       sub_dados.forEach(r => {",
                     "          html_sub += '<tr class=\"subrow\" style=\"border-bottom:1px solid #f1f1f1; background-color: transparent !important;\">';",
                     "          colKeys.forEach((k, idx) => { ",
                     "             var alinBody = (alinDet && alinDet[idx]) ? alinDet[idx] : 'center';",
                     "             html_sub += '<td style=\"padding:6px; color:#333 !important; font-weight: normal !important; text-align:'+alinBody+';\">' + (r[k] || '') + '</td>'; ",
                     "          });",
                     "          html_sub += '</tr>';",
                     "       });",
                     "    } else { html_sub += '<tr><td>Nenhum detalhe disponível</td></tr>'; }",
                     "    html_sub += '</tbody></table>';",
                     "    row.child(html_sub).show(); tr.addClass('shown'); $(this).html('&ominus;');",
                     "  }",
                     "});",
                     
                     "$(this.api().table().body()).on('mouseenter', 'tr', function(e) {",
                     "  var tr = $(this); if (!tr.hasClass('shown') && !tr.closest('table').hasClass('subtable') && !tr.hasClass('subrow')) {",
                     "    tr.css({'background-color': '#ffffff', 'color': '#000000', 'font-weight': 'bold'});",
                     "  }",
                     "}).on('mouseleave', 'tr', function(e) {",
                     "  var tr = $(this); if (!tr.hasClass('shown') && !tr.closest('table').hasClass('subtable') && !tr.hasClass('subrow')) {",
                     "    tr.css({'background-color': '', 'color': '", cor_texto_corpo, "', 'font-weight': 'normal'});",
                     "  }",
                     "});",
                     "}")
      ),
      language = base::list(paginate = base::list("previous" = "Anterior", "next" = "Próximo"), search = "Pesquisa Geral:")
    )
  )
  return(htmltools::tagList(html_titulo, tabela))
}
# ==============================================================================
# F. FUNÇÕES DE TRATAMENTO E AUDITORIA
# ==============================================================================

# 3.1. Padroniza Datas
padronizar.data <- function(x) { 
  data_convertida <- base::suppressWarnings(lubridate::parse_date_time(x, orders = base::c("mdy", "dmy", "ymd")))
  data_final <- base::as.Date(data_convertida)
  return(dplyr::if_else(base::is.na(data_final), base::Sys.Date(), data_final))
}

# 3.2. Padroniza Categorias Nominais
padronizar.categorias.nominais <- function(x, caixa_alta = FALSE) {
  res <- base::as.character(stringr::str_trim(x))
  if (caixa_alta) {
    res <- stringr::str_to_upper(res) 
  } else {
    res <- stringr::str_to_title(res) 
  }
  return(base::as.factor(res))
}

# 3.3. Padroniza Valores Financeiros
padronizar.valores <- function(x) {
  res <- stringr::str_remove_all(x, "R\\$|\\.")  
  res <- stringr::str_replace_all(res, ",", ".") 
  return(base::as.numeric(stringr::str_trim(res)))
}

# 3.4. Auditoria de Integridade (Duplicados)
verificar.duplicados <- function(dados, coluna) {
  duplicados <- dados %>%
    dplyr::group_by(.data[[coluna]]) %>%
    dplyr::filter(dplyr::n() > 1) %>%
    dplyr::arrange(.data[[coluna]])
  
  total_dups <- base::nrow(duplicados)
  
  if (total_dups > 0) {
    cli::cli_h1(" Auditoria de Integridade ")
    cli::cli_alert_danger("ALERTA: Identificadas {total_dups} linhas duplicadas na coluna {.field {coluna}}.")
    
    cli::cli_alert_info("Gerando relatório PDF de auditoria...")
    duplicados %>%
      kableExtra::kbl(caption = base::paste("Relatório de Itens Duplicados - Coluna:", coluna)) %>%
      kableExtra::kable_styling(latex_options = base::c("striped", "hold_position")) %>%
      kableExtra::save_kable(base::paste0("Relatorio_Duplicados_", coluna, ".pdf"))
    
    cli::cli_alert_success("Relatório salvo: {.file Relatorio_Duplicados_{coluna}.pdf}")
    cli::cli_rule()
    utils::View(duplicados, title = base::paste0("Auditoria_", coluna))
  } else {
    cli::cli_h1(" Auditoria de Integridade ")
    cli::cli_alert_success("INTEGRIDADE VALIDADA: Nenhuma duplicata encontrada na coluna {.field {coluna}}.")
    cli::cli_rule()
  }
}

# 3.5. Cálculo de dias úteis
calcular_dias_uteis_alex <- function(inicio, fim) {
  if (base::is.na(inicio) || base::is.na(fim) || fim < inicio) {
    return(0) 
  }
  dias <- base::seq(inicio, fim, by = "day")
  return(base::sum(!lubridate::wday(dias) %in% base::c(1, 7)))
}

# 3.6. Verificar Inconsistência Cronológica
verificar.cronologia <- function(dados, col_entrada = "data_de_entrada", col_saida = "data_de_saida") {
  erros_data <- dados %>%
    dplyr::filter(.data[[col_saida]] < .data[[col_entrada]])
  
  total_erros <- base::nrow(erros_data)
  
  if (total_erros > 0) {
    cli::cli_h1(" Auditoria de Cronologia ")
    cli::cli_alert_danger("ALERTA: Encontrados {total_erros} registros com data de saída anterior à entrada.")
    
    cli::cli_alert_info("Gerando relatório de erros de data...")
    erros_data %>%
      kableExtra::kbl(caption = "Erros de Cronologia (Saída < Entrada)") %>%
      kableExtra::kable_styling(latex_options = base::c("striped", "hold_position")) %>%
      kableExtra::save_kable("Relatorio_Erro_Cronologia.pdf")
    
    cli::cli_alert_success("Relatório salvo: {.file Relatorio_Erro_Cronologia.pdf}")
    cli::cli_rule()
    utils::View(erros_data, title = "Erros_Cronologia")
  } else {
    cli::cli_h1(" Auditoria de Cronologia ")
    cli::cli_alert_success("INTEGRIDADE CRONOLÓGICA VALIDADA: Todas as saídas são posteriores às entradas.")
    cli::cli_rule()
  }
}

cli::cli_alert_success("Ambiente e Funções de Tratamento carregados com sucesso!")
```

:::

## Estrutura Organizacional

### Equipe Técnica

::: {style="font-size: 0.9em; text-align: justify; border-left: 4px solid #000000; padding-left: 15px; margin-top: 25px; margin-bottom: 25px; "}

| Função | Responsável |
|:--- |:--- |
| **Subgerente** | Rodrigo Ferreira Andrade |
| **Assistente Administrativo** | Daniel Andrade |
| **Assistente Administrativo** | José Victor |
| **Estagiário I** | Fernanda Viana |

:::

### Escopo de Atuação

::: {style="text-align: justify; margin-top: 25px; margin-bottom: 25px; "}

O setor atua de forma estratégica na coordenação e execução de compras e contratações, com foco em:

:::

::: {style="text-align: justify; border-left: 4px solid #000000; padding-left: 15px; margin-top: 15px; margin-bottom: 20px; "}

* **Planejamento:** Colaboração na elaboração do Plano de Contratações Anual (PCA).
* **Conformidade:** Análise técnica de Projetos Básicos e Termos de Referência.
* **Monitoramento:** Acompanhamento em tempo real do status processual junto aos órgãos externos.
* **Modernização:** Contribuição ativa em políticas de gestão administrativa.
:::

## Repositório de Dados e Central de Downloads

<!-- Importação das bases de dados -->

::: {style="font-size: 0.9em; text-align: justify; margin-top: 25px; margin-bottom: 25px;"}


```{r}
#| label: Importação das bases de dados
#| code-summary: "Importação das bases de dados"

# --- 2. IMPORTAÇÃO E FILTRAGEM INICIAL ---

# 2.1. Base de Processos: Cabeçalho da Operação (Datas, Setores, Agentes)
bd_processos <- gsheet::gsheet2tbl("https://docs.google.com/spreadsheets/d/1hxojTxCUAM2YzV2wLpdiTh5bdxy-Jah4fJ0u6_kdapg/edit?gid=619231048#gid=619231048") |> 
  janitor::clean_names() |> 
  dplyr::filter(!base::is.na(processo),processo != "-",stringr::str_detect(processo, "\\d")) |> 
  dplyr::mutate(
    # Número do processo é um CÓDIGO administrativo
    # Nunca deve ser tratado como número
    processo = as.character(processo),
    # Identificação do agente responsável
    agente = as.character(agente),
    # Modalidade do processo (ex: dispensa, pregão)
    modalidade_processo = as.character(modalidade_processo),
    # Setor demandante
    setor = as.character(setor),
    # Código orçamentário da despesa
    natureza_despesa = as.character(natureza_despesa),
    # Fonte de recurso pode ter espaços extras vindos do Sheets
    fonte_recurso = stringr::str_squish(fonte_recurso),
    # Campo textual livre
    emenda = stringr::str_squish(emenda)
  )

# 2.2. Base de Itens: Detalhamento Financeiro vinculado aos processos
bd_itens <- gsheet::gsheet2tbl("https://docs.google.com/spreadsheets/d/1hxojTxCUAM2YzV2wLpdiTh5bdxy-Jah4fJ0u6_kdapg/edit?gid=1386980374#gid=1386980374") |> 
  janitor::clean_names() |> dplyr::filter(!base::is.na(processo),processo != "-",stringr::str_detect(processo, "\\d")) |> 
  dplyr::mutate(
    # Processo é código administrativo
    processo   = base::as.character(processo),
    # Identificador interno do item
    id         = base::as.numeric(id),
    # Nome do fornecedor
    fornecedor = base::as.character(fornecedor),
    
    # Quantidade adquirida
    # --- TRATAMENTO DE QUANTIDADE ---
    qtde = base::as.numeric(qtde) |> (\(x) dplyr::if_else(base::is.na(x), 0, x))(),
    
    # Valor unitário do item
    # --- TRATAMENTO DE VALOR UNITÁRIO (3 CASAS DECIMAIS E SEM AVISOS) ---
    valor_unitario = valor_unitario |> 
      stringr::str_replace_all("-", "0") |>          
      stringr::str_remove_all("[^0-9,]") |>          
      stringr::str_replace_all(",", ".") |>          
      base::as.numeric() |>                          
      base::round(digits = 3) |>                     # Arredondamento solicitado
      (\(x) dplyr::if_else(base::is.na(x), 0, x))(), 

    # Número da nota de empenho
    nota_de_empenho = stringr::str_squish(nota_de_empenho),
     # Data mantida como texto (pode haver formatos mistos)
     # 
    data_empenho    = stringr::str_squish(data_empenho)
  )



# 2.3. Natureza da Despesa: Dicionário para tradução de códigos contábeis
bd_natureza <- gsheet::gsheet2tbl(
  "https://docs.google.com/spreadsheets/d/1JftaBAebfK8-Wz0cRtBDrMxbK8ZY8vTvS3GOCBRpMxE/edit?gid=1449855031#gid=1449855031") |> 
  janitor::clean_names() |> 
  dplyr::filter(!base::is.na(cod),stringr::str_detect(cod, "\\d")) |> 
  dplyr::mutate(
    # Código da natureza de despesa (sempre texto)
    cod = as.character(cod),
    # Situação da natureza (ATIVA / INATIVA)
    status = toupper(status),
    # Descrição da natureza
    especificacao = stringr::str_squish(especificacao),
    # Código contábil (não é variável numérica)
    conta_contabil = as.character(conta_contabil),
    # Descrição da conta contábil
    conta_contabil_descricao = stringr::str_squish(conta_contabil_descricao)
  )



# 2.4. Fonte de Recurso: Identificação da origem do capital
bd_fonte <- gsheet::gsheet2tbl(
  "https://docs.google.com/spreadsheets/d/10MQQ1-RTMWfc0HDZ-P_kBIzuzSbBYAnDhs8Rde5kf1o/edit?gid=50215833#gid=50215833") |> 
  janitor::clean_names() |> 
  dplyr::filter(!base::is.na(fonte),fonte != "-") |> 
  dplyr::mutate(
    # Código da fonte de recurso
    fonte = stringr::str_trim(fonte),
    # Descrição da fonte
    descricao = stringr::str_squish(descricao),
    # Tipo da fonte (ORDINÁRIO, VINCULADO, etc.)
    tipo = toupper(tipo),
    # Situação da fonte
    situacao = toupper(situacao)
  )



# 2.5. Elemento de Despesa: Classificação detalhada do objeto de gasto
bd_elemento <- gsheet::gsheet2tbl(
  "https://docs.google.com/spreadsheets/d/1M7TgmUwCdwX3Zs535-WZ204e-nonClycFhmH7LC-rd0/edit?gid=2021676438#gid=2021676438") |> 
  janitor::clean_names() |> 
  dplyr::filter(!base::is.na(codigo),stringr::str_detect(codigo, "\\d")) |> 
  dplyr::mutate(
    # Código do elemento (texto categórico)
    codigo = as.character(codigo),
    # Nome do elemento
    elemento = toupper(elemento),
    # Descrição do elemento
    descricao = stringr::str_squish(descricao)
  )



# 2.6. Catálogo e-Compras: Tabela mestra de padronização de itens do Estado
bd_catalogo <- gsheet::gsheet2tbl(
  "https://docs.google.com/spreadsheets/d/1YRGTKFrDPysxzIWYIPWRwgN-hwJovZsdR1DjKa-xSsU/edit?gid=993460626#gid=993460626") |> 
  janitor::clean_names() |> 
  dplyr::filter(!base::is.na(id), id != "-") |> 
  dplyr::mutate(
    # Identificador do item no catálogo
    id = as.numeric(id),
    # Descrição padronizada do item
    descricao = stringr::str_squish(descricao),
    # Padronização textual para evitar inconsistências
    elemento = toupper(elemento),
    grupo = toupper(grupo),
    subgrupo = toupper(subgrupo),
    grupo_item = toupper(grupo_item)
  )

```


<!-- ## Gestão de Fluxos e Indicadores  -->

```{r}

# # 1. PREPARAÇÃO DOS DADOS
# dados_cards <- base::data.frame(
#   titulo    = base::c("Processos", "Itens", "Natureza da Despesa", "Fonte de Recurso", "Elemento de Despesa", "Catálogo e-Compras"),
#   descricao = base::c("Cabeçalho da Operação (Datas, Setores, Agentes)", 
#                       "Detalhamento Financeiro vinculado aos processos", 
#                       "Dicionário para tradução de códigos contábeis", 
#                       "Identificação da origem do capital", 
#                       "Classificação detalhada do objeto de gasto", 
#                       "Tabela mestra de padronização de itens do Estado"),
#   url       = base::c(
#     "https://docs.google.com/spreadsheets/d/1UAgVUdYJmIwt0DHRX7mNhkZKpR4nPGyeiUqHirggZ2I/edit?gid=1061612826",
#     "https://docs.google.com/spreadsheets/d/1UAgVUdYJmIwt0DHRX7mNhkZKpR4nPGyeiUqHirggZ2I/edit?gid=1088782695",
#     "https://docs.google.com/spreadsheets/d/1dLUIAM6rL0B5VIftJr3g75L3nOr00KUIJzJzMOON6dg/edit?gid=1685660687",
#     "https://docs.google.com/spreadsheets/d/1hsBIixCr7wpQqCdl9f43vIAO-dj2G4f6c_wTbuntJMQ/edit?gid=1283626696",
#     "https://docs.google.com/spreadsheets/d/17OYfesFjT0emcNoZOEyzXuKHm1Ltfv7DMCZdkuX6yOI/edit?gid=323608856",
#     "https://docs.google.com/spreadsheets/d/1Ywc-hhVPs5lRvmRMe0xKbSQyuca7WmecfRzzScUr7mk/edit?gid=1899552131"
#   ),
#   stringsAsFactors = FALSE
# )
# 
# # 2. FUNÇÃO PARA GERAR A VITRINE
# gerar_central_cards <- function(df) {
#   
#   estilo_css <- htmltools::tags$style(htmltools::HTML("
#     /* Container com margem superior para o card não cortar ao subir */
#     .container-cards { 
#       display: flex; 
#       flex-wrap: wrap; 
#       gap: 25px; 
#       justify-content: flex-start; 
#       padding-top: 15px; 
#       padding-bottom: 20px;
#       font-family: 'Segoe UI', Roboto, Helvetica, Arial, sans-serif;
#     }
#     
#     .card-alex { 
#       flex: 1 1 280px;
#       max-width: 320px;
#       border: 1px solid #e0e0e0; 
#       border-top: 4px solid #03045e; 
#       border-radius: 6px; 
#       padding: 20px; 
#       background: #ffffff;
#       box-shadow: 0 2px 4px rgba(0,0,0,0.04); 
#       transition: all 0.3s cubic-bezier(.25,.8,.25,1);
#       display: flex; 
#       flex-direction: column; 
#       justify-content: space-between;
#       position: relative;
#     }
#     
#     /* Efeito de elevação suave */
#     .card-alex:hover { 
#       transform: translateY(-8px); 
#       box-shadow: 0 10px 20px rgba(0,0,0,0.08); 
#       border-color: #03045e; 
#     }
#     
#     .card-titulo { 
#       color: #03045e; 
#       font-size: 15px; 
#       font-weight: 700; 
#       margin-bottom: 10px; 
#       letter-spacing: 0.5px;
#       text-transform: uppercase;
#     }
#     
#     .card-desc { 
#       color: #666; 
#       font-size: 12px; 
#       min-height: 40px; 
#       margin-bottom: 20px; 
#       line-height: 1.5; 
#     }
#     
#     .btn-container { 
#       display: flex; 
#       gap: 10px; 
#     }
#     
#     .btn-alex { 
#       flex: 1; 
#       text-align: center; 
#       padding: 9px 5px; 
#       text-decoration: none; 
#       font-size: 11px; 
#       font-weight: 600; 
#       border-radius: 4px; 
#       transition: 0.2s;
#       border: 1px solid transparent;
#     }
#     
#     /* Botão Acessar: Azul Sóbrio */
#     .btn-acesso { 
#       background-color: #03045e; 
#       color: white; 
#     }
#     .btn-acesso:hover { 
#       background-color: #000835; 
#       box-shadow: 0 2px 5px rgba(0,0,0,0.2);
#     }
#     
#     /* Botão Download: Outline Cinza Profissional */
#     .btn-down { 
#       background-color: #f8f9fa; 
#       color: #333; 
#       border: 1px solid #ccc;
#     }
#     .btn-down:hover { 
#       background-color: #333; 
#       color: white; 
#       border-color: #333;
#     }
#   "))
# 
#   lista_cards <- base::apply(df, 1, function(x) {
#     url_download <- base::gsub("/edit.*", "/export?format=xlsx", x['url'])
#     
#     htmltools::tags$div(class = "card-alex",
#       htmltools::tags$div(
#         htmltools::tags$div(class = "card-titulo", x['titulo']),
#         htmltools::tags$div(class = "card-desc", x['descricao'])
#       ),
#       htmltools::tags$div(class = "btn-container",
#         htmltools::tags$a(href = x['url'], target = "_blank", class = "btn-alex btn-acesso", "ACESSAR"),
#         htmltools::tags$a(href = url_download, target = "_blank", class = "btn-alex btn-down", "DOWNLOAD")
#       )
#     )
#   })
# 
#   htmltools::tagList(estilo_css, htmltools::tags$div(class = "container-cards", lista_cards))
# }
# 
# # 3. EXIBIR A CENTRAL
# gerar_central_cards(dados_cards)

# ==========================================================
# CENTRAL DE DOWNLOADS E ACESSO - VERSÃO ATUALIZADA ALEX
# ==========================================================

# 1. Configurações Iniciais e Senha
senha_acesso <- "2502" # Alex, altere para a senha que desejar

# 2. Criação do DataFrame
bd_central_downloads <- base::data.frame(
  "id_planilha" = base::c("Processos", "Itens", "Natureza da Despesa", "Fonte de Recurso", "Elemento de Despesa", "Catálogo e-Compras"),
  "descricao"   = base::c("Cabeçalho da Operação (Datas, Setores, Agentes)", "Detalhamento Financeiro vinculado aos processos", "Dicionário para tradução de códigos contábeis", "Identificação da origem do capital", "Classificação detalhada do objeto de gasto", "Tabela mestra de padronização de itens do Estado"),
  "url"         = base::c(
    "https://docs.google.com/spreadsheets/d/1UAgVUdYJmIwt0DHRX7mNhkZKpR4nPGyeiUqHirggZ2I/edit?gid=1061612826",
    "https://docs.google.com/spreadsheets/d/1UAgVUdYJmIwt0DHRX7mNhkZKpR4nPGyeiUqHirggZ2I/edit?gid=1088782695",
    "https://docs.google.com/spreadsheets/d/1dLUIAM6rL0B5VIftJr3g75L3nOr00KUIJzJzMOON6dg/edit?gid=1685660687",
    "https://docs.google.com/spreadsheets/d/1hsBIixCr7wpQqCdl9f43vIAO-dj2G4f6c_wTbuntJMQ/edit?gid=1283626696",
    "https://docs.google.com/spreadsheets/d/17OYfesFjT0emcNoZOEyzXuKHm1Ltfv7DMCZdkuX6yOI/edit?gid=323608856",
    "https://docs.google.com/spreadsheets/d/1Ywc-hhVPs5lRvmRMe0xKbSQyuca7WmecfRzzScUr7mk/edit?gid=1899552131"
  ),
  stringsAsFactors = FALSE
)

# 3. Injeção do JavaScript de Segurança (Aparece no HTML final)
js_auth <- base::paste0("
  <script>
    function validarAcesso(url) {
      var password = prompt('Por favor, insira a senha para acessar ou baixar:');
      if (password === '", senha_acesso, "') {
        window.open(url, '_blank');
      } else {
        alert('Senha incorreta! Acesso negado.');
      }
    }
  </script>
")
htmltools::HTML(js_auth)

# 4. Geração dos Botões com a chamada da função JS
bd_central_downloads$acessar <- base::apply(bd_central_downloads, 1, function(x) {
  base::paste0("<a href=\"javascript:void(0)\" onclick=\"validarAcesso('", x['url'], "')\" style='background-color:#03045e; color:white; padding:5px 12px; text-decoration:none; border-radius:4px; font-weight:bold; font-size:10px; display:inline-block;'>ACESSAR</a>")
})

bd_central_downloads$download <- base::apply(bd_central_downloads, 1, function(x) {
  url_download <- base::gsub("/edit.*", "/export?format=xlsx", x['url'])
  base::paste0("<a href=\"javascript:void(0)\" onclick=\"validarAcesso('", url_download, "')\" style='background-color:#333333; color:white; padding:5px 12px; text-decoration:none; border-radius:4px; font-weight:bold; font-size:10px; display:inline-block;'>DOWNLOAD</a>")
})

# 5. Configurações de Exibição (Vetores)
minhas_colunas_down <- base::c(
  "Banco de Dados"   = "id_planilha",
  "Descrição"        = "descricao",
  "Acesso<br>Online" = "acessar",
  "Baixar<br>Arquivo" = "download"
)

minhas_larguras_down <- base::c("600px", "350px", "90px", "90px")
meu_alin_header_down <- base::c("left", "left", "center", "center")
meu_alin_corpo_down  <- base::c("justify", "justify", "center", "center")

# 6. Execução da Renderização
tabela_interativa(
  dados                    = bd_central_downloads,
  titulo_tabela            = "Central de Downloads e Repositório de Dados",
  tam_fonte_corpo          = "11.3px",
  tam_fonte_header         = "12.2px",
  tam_fonte_titulo         = "14.3px",
  cor_titulo               = "#03045e",
  cor_primaria             = "#000000",
  cor_texto_corpo          = "#000000",
  mostrar_filtro           = FALSE,
  pesquisa_geral           = FALSE,
  largura_cols_vetor       = minhas_larguras_down,
  colunas_selecionadas     = minhas_colunas_down,
  alinhamento_header_vetor = meu_alin_header_down,
  alinhamento_corpo_vetor  = meu_alin_corpo_down,
  n_pages = 6,
  mostrar_indice = FALSE
)

# # 1. Criação do DataFrame (Mantido conforme original)
# bd_central_downloads <- base::data.frame(
#   "id_planilha" = base::c("Processos", "Itens", "Natureza da Despesa", "Fonte de Recurso", "Elemento de Despesa", "Catálogo e-Compras"),
#   "descricao"   = base::c("Cabeçalho da Operação (Datas, Setores, Agentes)", "Detalhamento Financeiro vinculado aos processos", "Dicionário para tradução de códigos contábeis", "Identificação da origem do capital", "Classificação detalhada do objeto de gasto", "Tabela mestra de padronização de itens do Estado"),
#   "url"         = base::c(
#     "https://docs.google.com/spreadsheets/d/1UAgVUdYJmIwt0DHRX7mNhkZKpR4nPGyeiUqHirggZ2I/edit?gid=1061612826",
#     "https://docs.google.com/spreadsheets/d/1UAgVUdYJmIwt0DHRX7mNhkZKpR4nPGyeiUqHirggZ2I/edit?gid=1088782695",
#     "https://docs.google.com/spreadsheets/d/1dLUIAM6rL0B5VIftJr3g75L3nOr00KUIJzJzMOON6dg/edit?gid=1685660687",
#     "https://docs.google.com/spreadsheets/d/1hsBIixCr7wpQqCdl9f43vIAO-dj2G4f6c_wTbuntJMQ/edit?gid=1283626696",
#     "https://docs.google.com/spreadsheets/d/17OYfesFjT0emcNoZOEyzXuKHm1Ltfv7DMCZdkuX6yOI/edit?gid=323608856",
#     "https://docs.google.com/spreadsheets/d/1Ywc-hhVPs5lRvmRMe0xKbSQyuca7WmecfRzzScUr7mk/edit?gid=1899552131"
#   ),
#   stringsAsFactors = FALSE
# )
# 
# # 2. Geração dos Botões HTML (Acessar e Download)
# bd_central_downloads$acessar <- base::apply(bd_central_downloads, 1, function(x) {
#   base::paste0("<a href='", x['url'], "' target='_blank' style='background-color:#03045e; color:white; padding:5px 12px; text-decoration:none; border-radius:4px; font-weight:bold; font-size:10px; display:inline-block;'>ACESSAR</a>")
# })
# 
# bd_central_downloads$download <- base::apply(bd_central_downloads, 1, function(x) {
#   url_download <- base::gsub("/edit.*", "/export?format=xlsx", x['url'])
#   base::paste0("<a href='", url_download, "' target='_blank' style='background-color:#333333; color:white; padding:5px 12px; text-decoration:none; border-radius:4px; font-weight:bold; font-size:10px; display:inline-block;'>DOWNLOAD</a>")
# })
# 
# # 3. Configurações de Exibição (VETORES)
# minhas_colunas_down <- base::c(
#   "Banco de Dados"  = "id_planilha",
#   "Descrição"       = "descricao",
#   "Acesso<br>Online" = "acessar",   # Usando <br> para testar a nova função
#   "Baixar<br>Arquivo" = "download"  # Usando <br> para testar a nova função
# )
# 
# # Larguras: Banco de dados com maior espaço (dominante)
# minhas_larguras_down <- base::c("600px", "350px", "90px", "90px")
# 
# # Alinhamentos: Banco e Descrição Justificados | Botões Centralizados
# meu_alin_header_down <- base::c("left", "left", "center", "center")
# meu_alin_corpo_down  <- base::c("justify", "justify", "center", "center")
# 
# # 4. Execução da Renderização
# tabela_interativa(
#   dados                = bd_central_downloads,
#   titulo_tabela        = "Central de Downloads e Repositório de Dados",
#   tam_fonte_corpo      = "11.3px",
#   tam_fonte_header     = "12.2px",
#   tam_fonte_titulo     = "14.3px",
#   cor_titulo           = "#03045e",
#   cor_primaria         = "#000000",
#   cor_texto_corpo      = "#000000",
#   mostrar_filtro       = FALSE,
#   pesquisa_geral       = FALSE,
#   largura_cols_vetor   = minhas_larguras_down,
#   colunas_selecionadas = minhas_colunas_down,
#   # Novos parâmetros de alinhamento:
#   alinhamento_header_vetor = meu_alin_header_down,
#   alinhamento_corpo_vetor  = meu_alin_corpo_down,
#   n_pages = 6,
#   mostrar_indice = FALSE
# )

# ==========================================================
# CENTRAL DE DOWNLOADS E ACESSO - VERSÃO INTEGRAL COMENTADA
# ==========================================================

# # Inicia a criação do dataframe com os dados, descrições e links originais Alex
# bd_central_downloads <- base::data.frame(
#   # Define o nome amigável de cada banco de dados
#   "id_planilha" = base::c("Processos", "Itens", "Natureza da Despesa", "Fonte de Recurso", "Elemento de Despesa", "Catálogo e-Compras"),
#   # Define a descrição técnica de cada base
#   "descricao"   = base::c("Cabeçalho da Operação (Datas, Setores, Agentes)", "Detalhamento Financeiro vinculado aos processos", "Dicionário para tradução de códigos contábeis", "Identificação da origem do capital", "Classificação detalhada do objeto de gasto", "Tabela mestra de padronização de itens do Estado"),
#   # Define as URLs reais das planilhas que você enviou
#   "url"         = base::c(
#     "https://docs.google.com/spreadsheets/d/1UAgVUdYJmIwt0DHRX7mNhkZKpR4nPGyeiUqHirggZ2I/edit?gid=1061612826", # Link Processos
#     "https://docs.google.com/spreadsheets/d/1UAgVUdYJmIwt0DHRX7mNhkZKpR4nPGyeiUqHirggZ2I/edit?gid=1088782695", # Link Itens
#     "https://docs.google.com/spreadsheets/d/1dLUIAM6rL0B5VIftJr3g75L3nOr00KUIJzJzMOON6dg/edit?gid=1685660687", # Link Natureza
#     "https://docs.google.com/spreadsheets/d/1hsBIixCr7wpQqCdl9f43vIAO-dj2G4f6c_wTbuntJMQ/edit?gid=1283626696", # Link Fonte
#     "https://docs.google.com/spreadsheets/d/17OYfesFjT0emcNoZOEyzXuKHm1Ltfv7DMCZdkuX6yOI/edit?gid=323608856", # Link Elemento
#     "https://docs.google.com/spreadsheets/d/1Ywc-hhVPs5lRvmRMe0xKbSQyuca7WmecfRzzScUr7mk/edit?gid=1899552131"  # Link Catálogo
#   ),
#   # Garante que as strings não virem fatores
#   stringsAsFactors = FALSE
# )
# 
# # --- GERAÇÃO DO BOTÃO ACESSAR (ABRE A PLANILHA NO NAVEGADOR) ---
# bd_central_downloads$acessar <- base::apply(bd_central_downloads, 1, function(x) {
#   # Retorna link HTML estilizado na cor azul marinho oficial Alex
#   base::paste0("<a href='", x['url'], "' target='_blank' style='background-color:#03045e; color:white; padding:5px 12px; text-decoration:none; border-radius:4px; font-weight:bold; font-size:10px; display:inline-block;'>ACESSAR</a>")
# })
# 
# # --- GERAÇÃO DO BOTÃO DOWNLOAD (BAIXA O EXCEL AUTOMATICAMENTE) ---
# bd_central_downloads$download <- base::apply(bd_central_downloads, 1, function(x) {
#   # Transforma o link de edição em link de exportação direta para Excel (.xlsx)
#   url_download <- base::gsub("/edit.*", "/export?format=xlsx", x['url'])
#   # Retorna link HTML com cor preta para diferenciar do botão de acesso
#   base::paste0("<a href='", url_download, "' target='_blank' style='background-color:#333333; color:white; padding:5px 12px; text-decoration:none; border-radius:4px; font-weight:bold; font-size:10px; display:inline-block;'>DOWNLOAD</a>")
# })
# 
# # Define os vetores de mapeamento para as colunas que você quer exibir
# minhas_colunas_down <- base::c(
#   "Banco de Dados" = "id_planilha",
#   "Descrição"      = "descricao",
#   "Acesso Online"  = "acessar",
#   "Baixar Arquivo" = "download"
# )
# 
# # Define larguras fixas para acomodar os dois botões lateralmente
# minhas_larguras_down <- base::c("800px", "200px", "80px", "80px")
# 
# # Executa a renderização da tabela com seus padrões de fonte e cores
# tabela_interativa(
#   # Passa o dataframe com as duas colunas de botões criadas
#   dados = bd_central_downloads,
#   # Define o título do repositório
#   titulo_tabela = "Central de Downloads e Repositório de Dados",
#   # Aplica suas fontes compactas Alex
#   tam_fonte_corpo  = "11.3px",
#   tam_fonte_header = "12.2px",
#   tam_fonte_titulo = "14.3px",
#   # Aplica suas cores oficiais
#   cor_titulo       = "#03045e",
#   cor_primaria     = "#000000",
#   cor_texto_corpo  = "#000000",
#   # Mantém visual limpo sem filtros individuais
#   mostrar_filtro   = FALSE,
#   # Mantém busca global ativa na ESQUERDA
#   pesquisa_geral   = FALSE,
#   # Aplica vetores de configuração definidos acima
#   largura_cols_vetor   = minhas_larguras_down,
#   colunas_selecionadas = minhas_colunas_down,
#   # Mostra 6 linhas por página e oculta o índice lateral
#   n_pages = 6,
#   mostrar_indice = FALSE
# )
```


<!-- Reestruturação e tratamento dos dados -->

```{r}
#| label: Reestruturação e tratamento dos dados
#| code-summary: "Reestruturação e tratamento dos dados"

# --- 4. EXECUÇÃO DO TRATAMENTO ---

# 4.1. Tratamento da Base de Processos (Integridade de Chaves e Datas)
bd_processos <- bd_processos %>% 
  dplyr::mutate(
    agente              = padronizar.categorias.nominais(agente),                  # Agente (Title Case)
    processo            = stringr::str_pad(base::as.character(stringr::str_trim(processo)), 
                                           width = 14, side = "left", pad = "0"),  # Chave: 14 digitos
    modalidade_processo = padronizar.categorias.nominais(modalidade_processo, caixa_alta = TRUE), # Modalidade (UPPER)
    data_de_entrada     = padronizar.data(data_de_entrada),                        # Data Entrada
    data_de_saida       = padronizar.data(data_de_saida),                          # Data Saida
    natureza_despesa    = stringr::str_pad(padronizar.categorias.nominais(natureza_despesa, caixa_alta = TRUE), 
                                           width = 10, side = "left", pad = "0"),  # Natureza: 10 digitos
    setor               = padronizar.categorias.nominais(setor)                    # Setor (Title Case)
  )



# 4.2. Tratamento da Base de Itens (Conversão Financeira e IDs)
bd_itens <- bd_itens %>% 
  dplyr::mutate(
    processo        = stringr::str_pad(base::as.character(stringr::str_trim(processo)), 
                                       width = 14, side = "left", pad = "0"),      # Chave p/ Join
    id              = base::as.numeric(id),                                        # ID p/ Catálogo
    fornecedor      = padronizar.categorias.nominais(fornecedor),                  # Fornecedor (Title Case)
    qtde            = base::as.numeric(qtde),                                      # Qtd Numérica
    valor_unitario  = as.numeric(valor_unitario),                          # Valor Limpo
    nota_de_empenho = base::as.character(stringr::str_trim(nota_de_empenho)),      # Nota (Texto)
    data_empenho    = base::as.character(stringr::str_trim(data_empenho))          # Data (Texto)
  )


# ------------------------------------------------------------------------------
# 5.1. CONSOLIDAÇÃO TOTAL E GERAÇÃO DE KPIS
# ------------------------------------------------------------------------------

bd_principal <- dplyr::left_join(
  bd_itens, 
  bd_processos, 
  by     = "processo", 
  suffix = base::c("_item", "_proc")
) %>% 
  dplyr::mutate(
    # --- TRATAMENTO DE DATAS ---
    data_de_entrada = lubridate::as_date(data_de_entrada),
    data_de_saida   = lubridate::as_date(data_de_saida),
    
    # --- KPIS TEMPORAIS ---
    ano             = lubridate::year(data_de_entrada),
    mes_entrada     = lubridate::month(data_de_entrada, label = TRUE, abbr = FALSE),
    mes_saida       = lubridate::month(data_de_saida, label = TRUE, abbr = FALSE)
  ) %>% 
  
  # --- CÁLCULO DE DIAS ÚTEIS (LINHA POR LINHA) ---
  dplyr::rowwise() %>% 
  dplyr::mutate(
    dias_uteis = calcular_dias_uteis_alex(data_de_entrada, data_de_saida)
  ) %>% 
  dplyr::ungroup() %>% 
  
  # --- DEMAIS VARIÁVEIS DE INTELIGÊNCIA ---
  dplyr::mutate(
    # Status Financeiro
    status_item      = dplyr::if_else(!base::is.na(nota_de_empenho) & nota_de_empenho != "", 
                                      "EMPENHADO", "NÃO EMPENHADO"),
    valor_total      = base::round(qtde * valor_unitario, 3)
    ) %>% 
  
  # --- MÉTRICAS AGRUPADAS POR PROCESSO ---
  dplyr::group_by(processo) %>% 
  dplyr::mutate(
    qtd_itens_processo = dplyr::n(),
    pct_empenho        = base::round((base::sum(status_item == "EMPENHADO") / dplyr::n()) * 100, 2)
  ) %>% 
  dplyr::ungroup()


bd_principal <- bd_principal %>% 
  
  # 7.1. Detalhamento do ID (Catálogo e-Compras)
  dplyr::left_join(
    bd_catalogo %>% dplyr::select(id, catalogo_descricao = descricao, grupo, subgrupo,  elemento = elemento),
    by = "id"
  ) %>% 
  
  # 7.2. Detalhamento da Fonte de Recurso
  dplyr::left_join(
    bd_fonte %>% dplyr::select(fonte, fonte_desc = descricao, fonte_tipo = tipo),
    by = base::c("fonte_recurso" = "fonte")
  ) %>% 
  
  # 7.3. Detalhamento da Natureza da Despesa
  dplyr::left_join(
    bd_natureza %>% dplyr::select(cod, nd_especificacao = especificacao),
    by = base::c("natureza_despesa" = "cod")
  ) 

# ------------------------------------------------------------------------------
# 8. ORGANIZAÇÃO FINAL DAS COLUNAS (O RELATÓRIO DO ALEX)
# ------------------------------------------------------------------------------

bd_principal <- bd_principal %>% 
  dplyr::select(
    # Gestão e Cabeçalho
    processo, modalidade_processo, agente, setor, emenda, qtd_itens_processo,                
    
    # Detalhes do Produto e Classificação de Compra
    elemento, id, catalogo_descricao, grupo, subgrupo, fornecedor,  

    # Dados Financeiros e de Empenho
    qtde, valor_unitario, valor_total, 
    nota_de_empenho, data_empenho, status_item,           
    
    # Contabilidade Pública
    natureza_despesa, nd_especificacao,                   
    fonte_recurso, fonte_desc, fonte_tipo,                
    
    # KPIs e Inteligência de Tempo
    dias_uteis, ano, data_de_entrada, data_de_saida, mes_entrada, mes_saida, pct_empenho  
  )

```


:::



## Gestão de Fluxos e Indicadores 

<!-- grafico - Entrada e saida de processos -->

::: {style="font-size: 0.9em; text-align: justify; margin-top: 25px; margin-bottom: 25px; "}


```{r}
#| label: Entrada e saida processos
#| code-summary: "Entrada e saida processos"
#| echo: false
#| warning: false
#| message: false
#| out-width: "100%"
#| fig-height: 7

# Define o título principal que identifica a subgerência e o ano
titulo_nome        <- "Gráfico 1: Fluxo Operacional de Processos"
# titulo_nome        <- "Gráfico 1: Fluxo Operacional de Processos | Subgerência de - Compras 2025"
# Define o texto do subtítulo descritivo do fluxo
# subtitulo_texto    <- "Comparativo Mensal de Entradas e Saídas"
subtitulo_texto    <- ""


# Configuração de cor e tamanho para o título principal (Azul Escuro)
titulo_cor         <- "#03045e"
titulo_tamanho     <- 14.5
# Configuração de cor e tamanho para o subtítulo (Preto)
sub_cor            <- "#000000"
sub_tamanho        <- 13         

# Definição das cores das barras para Entradas e Saídas (Padrão Alex)
cor_entradas       <- "#001d3d"  # Azul Marinho Profundo
cor_saidas         <- "#48cae4"  # Azul Celeste Claro

# Configurações de tamanho e cor para os rótulos de valores nas pontas das barras
tamanho_rotulos    <- 10         
cor_rotulos        <- "#000000"
# Configurações de tamanho e cor para o texto do eixo X (meses)
tamanho_eixo_x     <- 11         
cor_eixo_x         <- "#000000"

# Configurações de interatividade para legenda e botões do gráfico
tamanho_legenda    <- 12         
cor_legenda        <- "#000000"
tamanho_botoes     <- 12         

# Estilo visual do balão de hover (Fundo branco com borda preta)
hover_bg_cor       <- "#FFFFFF"  # Fundo branco
hover_txt_cor      <- "#000000"  # Texto preto
hover_fonte_tam    <- 12         # Tamanho da fonte interna
borda_balao_hover  <- "#000000"  # Cor da borda do balão
alinhamento_balao_hover <- "left" # Texto alinhado à esquerda

# ==========================================================
# --- 1. PREPARAÇÃO DOS DADOS ---
# ==========================================================

# Vetor para garantir a ordem cronológica dos meses no gráfico
meses_ordem_limpo <- base::c("Janeiro", "Fevereiro", "Março", "Abril", "Maio", "Junho", 
                             "Julho", "Agosto", "Setembro", "Outubro", "Novembro", "Dezembro")

# Dicionário de tradução dos meses de Inglês para Português
tradutor_meses <- base::c(
  "January" = "Janeiro", "February" = "Fevereiro", "March" = "Março", 
  "April" = "Abril", "May" = "Maio", "June" = "Junho", 
  "July" = "Julho", "August" = "Agosto", "September" = "Setembro", 
  "October" = "Outubro", "November" = "Novembro", "December" = "Dezembro"
)

# Início do tratamento da base de dados principal (bd_principal)
dados_base_limpa <- bd_principal %>%
  # Remove duplicatas para garantir contagem única por processo
  dplyr::distinct(processo, .keep_all = TRUE) %>%
  # Seleciona apenas as colunas essenciais para o gráfico e o hover
  dplyr::select(processo, mes_entrada, mes_saida, modalidade_processo, status_item) %>%
  # Transforma colunas de entrada/saída em linhas (Correção: uso de all_of para nomes de colunas)
  tidyr::pivot_longer(cols = dplyr::all_of(base::c("mes_entrada", "mes_saida")), 
                      names_to = "Origem", 
                      values_to = "Mes_Nome") %>%
  # Cria coluna de Tipo para separar Entradas de Saídas
  dplyr::mutate(Tipo = dplyr::if_else(Origem == "mes_entrada", "Entradas", "Saídas")) %>%
  # Filtra registros com meses válidos
  dplyr::filter(!base::is.na(Mes_Nome)) %>%
  # Traduz o nome do mês e cria o fator ordenado com a tag HTML de negrito
  dplyr::mutate(
    Mes_Nome_Limpo = dplyr::recode(Mes_Nome, !!!tradutor_meses),
    Mes_Bold = base::factor(base::paste0("<b>", Mes_Nome_Limpo, "</b>"), 
                            levels = base::paste0("<b>", meses_ordem_limpo, "</b>"))
  )

# Cria esqueleto completo para garantir que todos os meses apareçam, mesmo com valor zero
esqueleto <- base::expand.grid(
  Mes_Bold = base::factor(base::paste0("<b>", meses_ordem_limpo, "</b>"), 
                          levels = base::paste0("<b>", meses_ordem_limpo, "</b>")), 
  Tipo = base::c("Entradas", "Saídas"), 
  stringsAsFactors = FALSE
)

# Função para processar dados com a regra de Hover Condicional solicitada
gerar_dados_seguros <- function(df, mod = NULL) {
  # Filtra por modalidade específica se não for a opção "Todas"
  df_f <- df
  if (!base::is.null(mod) && mod != "Todas as Modalidades") { 
    df_f <- df_f %>% dplyr::filter(modalidade_processo == mod) 
  }
  
  # Consolida contagens e define o Hover inicial
  df_res <- df_f %>%
    dplyr::group_by(Mes_Bold, Tipo) %>%
    dplyr::summarise(
      Quantidade = dplyr::n(),
      # Correção: Uso de dplyr::if_else para processar a lógica do Hover sem erro de sintaxe
      Hover = dplyr::if_else(
        base::is.null(mod) || mod == "Todas as Modalidades",
        "Resumo Geral", 
        base::paste0("<b>Processos:</b><br>", base::paste(base::unique(base::paste0("• ", processo)), collapse = "<br>"))
      ),
      .groups = "drop"
    ) %>%
    # Join com esqueleto para preencher meses vazios no gráfico
    dplyr::right_join(esqueleto, by = base::c("Mes_Bold", "Tipo")) %>%
    # Trata valores NA resultantes do Join
    dplyr::mutate(
      Quantidade = base::ifelse(base::is.na(Quantidade), 0, Quantidade), 
      Hover = base::ifelse(base::is.na(Hover), "Sem processos registrados", Hover)
    ) %>%
    # Ordena cronologicamente para a renderização do Plotly
    dplyr::arrange(Tipo, Mes_Bold)
  
  # Bloco para preencher o "Resumo Geral" no Hover quando selecionado "Todas as Modalidades"
  if (base::is.null(mod) || mod == "Todas as Modalidades") {
    hover_todas <- df_f %>%
      dplyr::group_by(Mes_Bold, Tipo, modalidade_processo) %>%
      dplyr::summarise(n = dplyr::n(), .groups = "drop") %>%
      dplyr::group_by(Mes_Bold, Tipo) %>%
      dplyr::mutate(total = base::sum(n)) %>%
      dplyr::summarise(
        Hover_Full = base::paste(base::paste0("• ", modalidade_processo, ": ", n, " (", base::round((n/total)*100,1), "%)"), collapse = "<br>"),
        .groups = "drop"
      )
    # Atualiza o dataframe de resultados com o texto de hover detalhado
    df_res <- df_res %>%
      dplyr::left_join(hover_todas, by = base::c("Mes_Bold", "Tipo")) %>%
      dplyr::mutate(Hover = base::ifelse(!base::is.na(Hover_Full), Hover_Full, Hover)) %>%
      dplyr::select(-Hover_Full)
  }
  
  return(df_res)
}

# Função para montar os botões de modalidade de forma dinâmica
montar_botoes <- function(lista) {
  base::lapply(lista, function(v) {
    # Recalcula dados e hover específico para a modalidade do botão
    d <- gerar_dados_seguros(dados_base_limpa, mod = v)
    de <- d %>% dplyr::filter(Tipo == "Entradas"); ds <- d %>% dplyr::filter(Tipo == "Saídas")
    t_e <- base::sum(de$Quantidade); t_s <- base::sum(ds$Quantidade)
    # Retorna lista de argumentos de atualização para o Plotly
    base::list(method = "update", label = v,
               args = base::list(base::list(y = base::list(de$Quantidade, ds$Quantidade),
                                            text = base::list(base::paste0("<b>", de$Quantidade, "</b>"), base::paste0("<b>", ds$Quantidade, "</b>")),
                                            hovertext = base::list(de$Hover, ds$Hover),
                                            name = base::list(base::paste0("<b>Entradas (Total: ", t_e, ")</b>"), 
                                                              base::paste0("<b>Saídas (Total: ", t_s, ")</b>")))))
  })
}

# Gera a lista de modalidades única para alimentar o dropdown do gráfico
lista_m <- base::c("Todas as Modalidades", base::sort(base::as.character(base::unique(dados_base_limpa$modalidade_processo))))

# Define os dados iniciais do primeiro render do gráfico
df_i <- gerar_dados_seguros(dados_base_limpa)
df_e_ini <- df_i %>% dplyr::filter(Tipo == "Entradas") 
df_s_ini <- df_i %>% dplyr::filter(Tipo == "Saídas") 

# ==========================================================
# --- 4. GRÁFICO FINAL (PLOTLY) ---
# ==========================================================

plotly::plot_ly() %>%
  # Adiciona a série de Entradas (Barras Escuras)
  plotly::add_bars(x = df_e_ini$Mes_Bold, y = df_e_ini$Quantidade, 
                   name = base::paste0("<b>Entradas (Total: ", base::sum(df_e_ini$Quantidade), ")</b>"),
                   marker = base::list(color = cor_entradas),
                   text = base::paste0("<b>", df_e_ini$Quantidade, "</b>"),
                   textposition = 'outside', cliponaxis = FALSE,
                   textfont = base::list(family = "Inter, sans-serif", size = tamanho_rotulos, color = cor_rotulos),
                   hoverinfo = "text", hovertext = df_e_ini$Hover) %>%
  # Adiciona a série de Saídas (Barras Claras)
  plotly::add_bars(x = df_s_ini$Mes_Bold, y = df_s_ini$Quantidade, 
                   name = base::paste0("<b>Saídas (Total: ", base::sum(df_s_ini$Quantidade), ")</b>"),
                   marker = base::list(color = cor_saidas),
                   text = base::paste0("<b>", df_s_ini$Quantidade, "</b>"),
                   textposition = 'outside', cliponaxis = FALSE,
                   textfont = base::list(family = "Inter, sans-serif", size = tamanho_rotulos, color = cor_rotulos),
                   hoverinfo = "text", hovertext = df_s_ini$Hover) %>%
  # Define o Layout, Estilos de Hover, Eixos e Menus Dropdown
  plotly::layout(
    font = base::list(family = "Inter, sans-serif"),
    # Configura Título e Subtítulo com as variáveis de cor e tamanho do Alex
    title = base::list(
      text = base::paste0("<b style='color:", titulo_cor, "; font-size:", titulo_tamanho, "px'>", titulo_nome, "</b>",
                          "<br><span style='color:", sub_cor, "; font-size:", sub_tamanho, "px'>", subtitulo_texto, "</span>"),
      x = 0, y = 0.98, xanchor = "left", xref = "paper"
    ),
    # Aplica o estilo do Hover Label definido pelo Alex
    hoverlabel = base::list(
      bgcolor = hover_bg_cor,
      font = base::list(family = "Inter, sans-serif", size = hover_fonte_tam, color = hover_txt_cor),
      bordercolor = borda_balao_hover,
      align = alinhamento_balao_hover
    ),
    # Configura o Eixo X com os nomes dos meses em negrito
    xaxis = base::list(
      title = "",
      showgrid = FALSE, 
      tickfont = base::list(family = "Inter, sans-serif", size = tamanho_eixo_x, color = cor_eixo_x),
      fixedrange = TRUE
    ),
    # Configura o Eixo Y ocultando os números e definindo o intervalo de visualização
    yaxis = base::list(title = "", 
                       showticklabels = FALSE, 
                       showgrid = TRUE, 
                       gridcolor = "#F0F0F0", 
                       range = base::list(0, base::max(df_i$Quantidade) * 1.5)),
    barmode = 'group', # Define barras lado a lado
    bargap = 0.2,      # Distância entre grupos mensais
    bargroupgap = 0.1, # Distância entre barras internas do mês
    # Menus de botões (Updatemenus)
    updatemenus = base::list(
      # Menu de Modalidades (Dropdown na posição esquerda 0)
      base::list(active = 0, x = 0, y = 1.13, xanchor = "left", 
                 buttons = montar_botoes(lista_m),
                 font = base::list(family = "Inter, sans-serif", size = tamanho_botoes)),
      # Menu de Tipo de Gráfico (Dropdown na posição 0.30)
      base::list(active = 0, x = 0.20, y = 1.13, xanchor = "left",
                 buttons = base::list(
                   base::list(method = "update", label = "Gráfico: Barras", 
                              args = base::list(base::list(type = "bar", textposition = "outside"), 
                                                base::list(margin = base::list(t = 130, b = 120, l = 0, r = 0)))),
                   base::list(method = "update", label = "Gráfico: Linhas", 
                              args = base::list(base::list(type = "scatter", mode = "lines+markers+text", textposition = "top center"),
                                                base::list(margin = base::list(t = 130, b = 120, l = 0, r = 0))))
                 ), font = base::list(family = "Inter, sans-serif", size = tamanho_botoes))
    ),
    # Legenda superior horizontal configurada pelo Alex
    legend = base::list(orientation = 'h', x = 0, xanchor = "left", y = 1.25,
                        font = base::list(family = "Inter, sans-serif", size = tamanho_legenda, color = cor_legenda)),
    # Ajuste fino das margens do gráfico
    margin = base::list(t = 130, b = 120, l = 0, r = 0),
    plot_bgcolor = "white", paper_bgcolor = "white"
  ) %>%
  # Configuração de responsividade e ocultação da barra do Plotly
  plotly::config(displayModeBar = FALSE, responsive = TRUE)














# ==========================================================
# --- CONFIGURAÇÕES VISUAIS (PADRÃO ALEX) ---
# ==========================================================

titulo_nome         <- "Gráfico 1: Fluxo Operacional de Processos"
subtitulo_texto     <- ""

titulo_cor          <- "#03045e"
titulo_tamanho      <- 14.5
sub_cor             <- "#000000"
sub_tamanho         <- 13         

cor_entradas        <- "#001d3d"  # Azul Marinho Profundo
cor_saidas          <- "#48cae4"  # Azul Celeste Claro

tamanho_rotulos     <- 10         
cor_rotulos         <- "#000000"
tamanho_eixo_x      <- 11         
cor_eixo_x          <- "#000000"

tamanho_legenda     <- 12         
cor_legenda         <- "#000000"
tamanho_botoes      <- 12         

hover_bg_cor        <- "#FFFFFF"  
hover_txt_cor       <- "#000000"  
hover_fonte_tam     <- 12         
borda_balao_hover   <- "#000000"  
alinhamento_balao_hover <- "left"

# ==========================================================
# --- 1. PREPARAÇÃO DOS DADOS ---
# ==========================================================

meses_ordem_limpo <- base::c("Janeiro", "Fevereiro", "Março", "Abril", "Maio", "Junho", 
                             "Julho", "Agosto", "Setembro", "Outubro", "Novembro", "Dezembro")

tradutor_meses <- base::c(
  "January" = "Janeiro", "February" = "Fevereiro", "March" = "Março", 
  "April" = "Abril", "May" = "Maio", "June" = "Junho", 
  "July" = "Julho", "August" = "Agosto", "September" = "Setembro", 
  "October" = "Outubro", "November" = "Novembro", "December" = "Dezembro"
)

dados_base_limpa <- bd_principal %>%
  dplyr::distinct(processo, .keep_all = TRUE) %>%
  dplyr::select(processo, mes_entrada, mes_saida, modalidade_processo, status_item, agente) %>%
  tidyr::pivot_longer(cols = dplyr::all_of(base::c("mes_entrada", "mes_saida")), 
                      names_to = "Origem", 
                      values_to = "Mes_Nome") %>%
  dplyr::mutate(Tipo = dplyr::if_else(Origem == "mes_entrada", "Entradas", "Saídas")) %>%
  dplyr::filter(!base::is.na(Mes_Nome)) %>%
  dplyr::mutate(
    Mes_Nome_Limpo = dplyr::recode(Mes_Nome, !!!tradutor_meses),
    Mes_Bold = base::factor(base::paste0("<b>", Mes_Nome_Limpo, "</b>"), 
                            levels = base::paste0("<b>", meses_ordem_limpo, "</b>"))
  )

esqueleto <- base::expand.grid(
  Mes_Bold = base::factor(base::paste0("<b>", meses_ordem_limpo, "</b>"), 
                          levels = base::paste0("<b>", meses_ordem_limpo, "</b>")), 
  Tipo = base::c("Entradas", "Saídas"), 
  stringsAsFactors = FALSE
)

# ==========================================================
# --- 2. FUNÇÕES DE SUPORTE ---
# ==========================================================

gerar_dados_seguros <- function(df, mod = NULL) {
  df_f <- df
  if (!base::is.null(mod) && mod != "Todas as Modalidades") { 
    df_f <- df_f %>% dplyr::filter(modalidade_processo == mod) 
  }
  
  df_res <- df_f %>%
    dplyr::group_by(Mes_Bold, Tipo) %>%
    dplyr::summarise(
      Quantidade = dplyr::n(),
      Hover = dplyr::if_else(
        base::is.null(mod) || mod == "Todas as Modalidades",
        "Resumo Geral", 
        base::paste0("<b>Processos:</b><br>", base::paste(base::unique(base::paste0("• ", processo)), collapse = "<br>"))
      ),
      .groups = "drop"
    ) %>%
    dplyr::right_join(esqueleto, by = base::c("Mes_Bold", "Tipo")) %>%
    dplyr::mutate(
      Quantidade = base::ifelse(base::is.na(Quantidade), 0, Quantidade), 
      Hover = base::ifelse(base::is.na(Hover), "Sem processos registrados", Hover)
    ) %>%
    dplyr::arrange(Tipo, Mes_Bold)
  
  if (base::is.null(mod) || mod == "Todas as Modalidades") {
    hover_todas <- df_f %>%
      dplyr::group_by(Mes_Bold, Tipo, modalidade_processo) %>%
      dplyr::summarise(n = dplyr::n(), .groups = "drop") %>%
      dplyr::group_by(Mes_Bold, Tipo) %>%
      dplyr::mutate(total = base::sum(n)) %>%
      dplyr::summarise(
        Hover_Full = base::paste(base::paste0("• ", modalidade_processo, ": ", n, " (", base::round((n/total)*100,1), "%)"), collapse = "<br>"),
        .groups = "drop"
      )
    df_res <- df_res %>%
      dplyr::left_join(hover_todas, by = base::c("Mes_Bold", "Tipo")) %>%
      dplyr::mutate(Hover = base::ifelse(!base::is.na(Hover_Full), Hover_Full, Hover)) %>%
      dplyr::select(-Hover_Full)
  }
  return(df_res)
}

montar_botoes <- function(lista) {
  base::lapply(lista, function(v) {
    d <- gerar_dados_seguros(dados_base_limpa, mod = v)
    de <- d %>% dplyr::filter(Tipo == "Entradas"); ds <- d %>% dplyr::filter(Tipo == "Saídas")
    t_e <- base::sum(de$Quantidade); t_s <- base::sum(ds$Quantidade)
    base::list(method = "update", label = v,
               args = base::list(base::list(y = base::list(de$Quantidade, ds$Quantidade),
                                            text = base::list(base::paste0("<b>", de$Quantidade, "</b>"), base::paste0("<b>", ds$Quantidade, "</b>")),
                                            hovertext = base::list(de$Hover, ds$Hover),
                                            name = base::list(base::paste0("<b>Entradas (Total: ", t_e, ")</b>"), 
                                                              base::paste0("<b>Saídas (Total: ", t_s, ")</b>")))))
  })
}

montar_botoes_agente <- function(lista) {
  base::lapply(lista, function(v) {
    df_agente <- if(v == "Todos os Agentes") {
      dados_base_limpa 
    } else {
      dados_base_limpa %>% dplyr::filter(agente == v)
    }
    d <- gerar_dados_seguros(df_agente, mod = "Todas as Modalidades")
    de <- d %>% dplyr::filter(Tipo == "Entradas"); ds <- d %>% dplyr::filter(Tipo == "Saídas")
    t_e <- base::sum(de$Quantidade); t_s <- base::sum(ds$Quantidade)
    base::list(method = "update", label = v,
               args = base::list(base::list(y = base::list(de$Quantidade, ds$Quantidade),
                                            text = base::list(base::paste0("<b>", de$Quantidade, "</b>"), base::paste0("<b>", ds$Quantidade, "</b>")),
                                            hovertext = base::list(de$Hover, ds$Hover),
                                            name = base::list(base::paste0("<b>Entradas (Total: ", t_e, ")</b>"), 
                                                              base::paste0("<b>Saídas (Total: ", t_s, ")</b>")))))
  })
}

# ==========================================================
# --- 3. DEFINIÇÃO DE LISTAS E ESTADO INICIAL ---
# ==========================================================

lista_m <- base::c("Todas as Modalidades", base::sort(base::as.character(base::unique(dados_base_limpa$modalidade_processo))))
lista_a <- base::c("Todos os Agentes", base::sort(base::as.character(base::unique(dados_base_limpa$agente))))

df_i <- gerar_dados_seguros(dados_base_limpa)
df_e_ini <- df_i %>% dplyr::filter(Tipo == "Entradas") 
df_s_ini <- df_i %>% dplyr::filter(Tipo == "Saídas") 

# ==========================================================
# --- 4. GRÁFICO FINAL (PLOTLY) ---
# ==========================================================

plotly::plot_ly() %>%
  plotly::add_bars(x = df_e_ini$Mes_Bold, y = df_e_ini$Quantidade, 
                   name = base::paste0("<b>Entradas (Total: ", base::sum(df_e_ini$Quantidade), ")</b>"),
                   marker = base::list(color = cor_entradas),
                   text = base::paste0("<b>", df_e_ini$Quantidade, "</b>"),
                   textposition = 'outside', cliponaxis = FALSE,
                   textfont = base::list(family = "Inter, sans-serif", size = tamanho_rotulos, color = cor_rotulos),
                   hoverinfo = "text", hovertext = df_e_ini$Hover) %>%
  plotly::add_bars(x = df_s_ini$Mes_Bold, y = df_s_ini$Quantidade, 
                   name = base::paste0("<b>Saídas (Total: ", base::sum(df_s_ini$Quantidade), ")</b>"),
                   marker = base::list(color = cor_saidas),
                   text = base::paste0("<b>", df_s_ini$Quantidade, "</b>"),
                   textposition = 'outside', cliponaxis = FALSE,
                   textfont = base::list(family = "Inter, sans-serif", size = tamanho_rotulos, color = cor_rotulos),
                   hoverinfo = "text", hovertext = df_s_ini$Hover) %>%
  plotly::layout(
    font = base::list(family = "Inter, sans-serif"),
    title = base::list(
      text = base::paste0("<b style='color:", titulo_cor, "; font-size:", titulo_tamanho, "px'>", titulo_nome, "</b>",
                          "<br><span style='color:", sub_cor, "; font-size:", sub_tamanho, "px'>", subtitulo_texto, "</span>"),
      x = 0, y = 0.98, xanchor = "left", xref = "paper"
    ),
    hoverlabel = base::list(
      bgcolor = hover_bg_cor,
      font = base::list(family = "Inter, sans-serif", size = hover_fonte_tam, color = hover_txt_cor),
      bordercolor = borda_balao_hover,
      align = alinhamento_balao_hover
    ),
    xaxis = base::list(title = "", showgrid = FALSE, 
                       tickfont = base::list(family = "Inter, sans-serif", size = tamanho_eixo_x, color = cor_eixo_x),
                       fixedrange = TRUE),
    yaxis = base::list(title = "", showticklabels = FALSE, showgrid = TRUE, gridcolor = "#F0F0F0", 
                       range = base::list(0, base::max(df_i$Quantidade) * 1.5)),
    barmode = 'group', bargap = 0.2, bargroupgap = 0.1,
    updatemenus = base::list(
      base::list(active = 0, x = 0, y = 1.13, xanchor = "left", 
                 buttons = montar_botoes(lista_m),
                 font = base::list(family = "Inter, sans-serif", size = tamanho_botoes)),
      base::list(active = 0, x = 0.20, y = 1.13, xanchor = "left",
                 buttons = base::list(
                   base::list(method = "update", label = "Gráfico: Barras", 
                              args = base::list(base::list(type = "bar", textposition = "outside"), 
                                                base::list(margin = base::list(t = 130, b = 120, l = 0, r = 0)))),
                   base::list(method = "update", label = "Gráfico: Linhas", 
                              args = base::list(base::list(type = "scatter", mode = "lines+markers+text", textposition = "top center"),
                                                base::list(margin = base::list(t = 130, b = 120, l = 0, r = 0))))
                 ), font = base::list(family = "Inter, sans-serif", size = tamanho_botoes)),
      base::list(active = 0, x = 0.40, y = 1.13, xanchor = "left",
                 buttons = montar_botoes_agente(lista_a),
                 font = base::list(family = "Inter, sans-serif", size = tamanho_botoes))
    ),
    legend = base::list(orientation = 'h', x = 0, xanchor = "left", y = 1.25,
                        font = base::list(family = "Inter, sans-serif", size = tamanho_legenda, color = cor_legenda)),
    margin = base::list(t = 130, b = 120, l = 0, r = 0),
    plot_bgcolor = "white", paper_bgcolor = "white"
  ) %>%
  plotly::config(displayModeBar = FALSE, responsive = TRUE)

















# ==========================================================
# CONFIGURAÇÃO DE FONTES E CORES (VISUAL COMPACTO ALEX)
# ==========================================================
tam_fonte_corpo = "11.3px"
tam_fonte_titulo = "14.3px"
tam_fonte_header = "12.2px"
cor_titulo = "#03045e"
cor_primaria = "#000000"
cor_texto_corpo = "#000000"

# ==========================================================
# --- 1. PREPARAÇÃO DA TABELA PRINCIPAL (RESUMO POR PROCESSO) ---
# ==========================================================

# Vetor auxiliar para tradução (Trata os nomes que o GitHub gera)
traducao_meses <- c(
  "January" = "Janeiro", "February" = "Fevereiro", "March" = "Março",
  "April" = "Abril", "May" = "Maio", "June" = "Junho",
  "July" = "Julho", "August" = "Agosto", "September" = "Setembro",
  "October" = "Outubro", "November" = "Novembro", "December" = "Dezembro"
)

bd_resumo_processos <- bd_principal %>%
  dplyr::group_by(processo) %>% 
  dplyr::summarise(
    modalidade   = dplyr::first(modalidade_processo),
    agente       = dplyr::first(agente),
    total_itens  = base::max(qtd_itens_processo, na.rm = TRUE),
    v_total_num  = base::sum(valor_total, na.rm = TRUE),
    dias_uteis   = base::max(dias_uteis, na.rm = TRUE),
    
    # Pegamos os meses originais
    mes_entrada_raw = dplyr::first(mes_entrada),
    mes_saida_raw   = dplyr::last(base::sort(mes_saida)),
    
    pct_empenho  = base::mean(pct_empenho, na.rm = TRUE),
    .groups = "drop"
  ) %>%
  dplyr::mutate(
    # --- AQUI ESTÁ A TRADUÇÃO ---
    mes_entrada = dplyr::recode(mes_entrada_raw, !!!traducao_meses),
    mes_saida   = dplyr::recode(mes_saida_raw, !!!traducao_meses),
    
    valor_total_proc = base::paste0("R$ ", base::format(v_total_num, big.mark = ".", decimal.mark = ",")),
    pct_empenho      = base::paste0(base::round(pct_empenho, 1), "%")
  )

# ==========================================================
# --- 2. PREPARAÇÃO DA TABELA DE DETALHES (ITENS DO PROCESSO) ---
# ==========================================================

bd_detalhes_itens <- bd_principal %>%
  dplyr::mutate(
    v_unit_txt  = base::paste0("R$ ", base::format(valor_unitario, big.mark = ".", decimal.mark = ",")),
    v_total_txt = base::paste0("R$ ", base::format(valor_total, big.mark = ".", decimal.mark = ","))
  ) %>%
  dplyr::select(
    processo, 
    id, 
    catalogo_descricao, 
    fornecedor, 
    qtde, 
    v_unit_txt, 
    v_total_txt,
    status_item,
    dias_uteis # Adicionado dias úteis por item conforme solicitado
  )


# --- CONFIGURAÇÃO PAI (9 colunas) ---
minhas_colunas <- base::c(
  "Nº Processo"       = "processo",
  "Modalidade"        = "modalidade",
  "Agente"            = "agente",
  "Qtd. Itens"        = "total_itens",
  "Mês<br>(Entrada)"  = "mes_entrada",
  "Mês<br>(Saída)"    = "mes_saida",
  "Valor Total (R$)"  = "valor_total_proc",
  "Tempo<br>(Dias)"   = "dias_uteis",
  "Empenho (%) "      = "pct_empenho"
)

# 9 Larguras para as 9 colunas
minhas_larguras <- base::c("120px", "100px", "200px", "70px", "70px", "70px", "300px", "80px", "80px")

# Tudo à esquerda! (Vetor de 9 posições)
alin_esquerda <- base::rep("left", 9)

# Tudo à esquerda! (Vetor de 9 posições)
alinhamento_det <- base::c("center","justify","center","center","left","left","center","center")

# --- CONFIGURAÇÃO FILHO (8 colunas) ---
meus_nomes_detalhes <- base::c("ID Item", "Descrição Material / Serviço", "Fornecedor", "Qtd", "Valor Unitário", "Valor Total", "Situação", "Dias")

minhas_larguras_detalhes <- base::c("60px", "400px", "200px", "50px", "100px", "100px", "100px", "60px")

# --- EXECUÇÃO AJUSTADA ---
tabela_interativa_detalhes(
  dados                  = bd_resumo_processos,
  dados_detalhes         = bd_detalhes_itens,
  coluna_chave           = "processo",
  titulo_tabela          = "Detalhamento dos Processos",
  
  tam_fonte_corpo        = tam_fonte_corpo,
  tam_fonte_header       = tam_fonte_header,
  tam_fonte_titulo       = tam_fonte_titulo,
  cor_titulo             = cor_titulo,
  cor_primaria           = cor_primaria,
  cor_texto_corpo        = cor_texto_corpo,
  
  colunas_selecionadas   = minhas_colunas,
  largura_cols_vetor     = minhas_larguras,
  
  alinhamento_header_vetor = alin_esquerda,
  alinhamento_corpo_vetor  = alin_esquerda,
  alinhamento_detalhes_vetor = alinhamento_det,
  
  colunas_detalhes_nomes = meus_nomes_detalhes,
  largura_detalhes_vetor = minhas_larguras_detalhes,
  
  mostrar_indice         = FALSE,
  mostrar_filtro         = FALSE,
  pesquisa_geral         = TRUE, 
  n_pages                = 10
)
```

:::

### Índices de Produtividade 

::: {style="font-size: 0.9em; text-align: justify; margin-top: 25px; margin-bottom: 25px; "}

::: {.panel-tabset}

## SETOR

```{r}
#| label: SETOR
#| code-summary: "SETOR"
#| echo: false
#| warning: false
#| message: false
#| out-width: "100%"
#| fig-height: 5

# gerar_dashboard <- function(bd_principal, 
#                             nome_alvo        = NULL, 
#                             tam_fatias       = 10,
#                             tam_centro_cab   = 12,
#                             tam_centro_corpo = 9,
#                             tam_hover_header = 12,
#                             tam_hover_corpo  = 10,
#                             cor_eficiencia   = "#0b132b",
#                             cor_ok           = "#008000",
#                             cor_pend         = "#B22222",
#                             largura_barra    = 1) {
#   
#   fonte_padrao <- "Inter, sans-serif"
#   cores_fatias <- base::c('#74c69d', '#40916c', '#6fffe9', '#5bc0be', '#3a506b', '#1c2541', '#0b132b', '#081c15', '#000000')
#   
#   # --- 1. FILTRAGEM ---
#   if (base::is.null(nome_alvo)) {
#     df_base <- bd_principal
#   } else {
#     df_base <- bd_principal %>% dplyr::filter(agente == nome_alvo)
#   }
#   
#   # --- 2. PROCESSAMENTO ---
#   df_proc_unico <- df_base %>%
#     dplyr::filter(!base::is.na(modalidade_processo), modalidade_processo != "") %>% 
#     dplyr::group_by(processo) %>%
#     dplyr::summarise(
#       modalidade       = dplyr::first(modalidade_processo),
#       tempo_processo   = base::max(dias_uteis, na.rm = TRUE),
#       valor_processo   = base::sum(valor_total, na.rm = TRUE),
#       total_itens_proc = dplyr::n(),
#       itens_empenhados = base::sum(status_item == "Empenhado" | !base::is.na(nota_de_empenho), na.rm = TRUE),
#       valor_empenhado  = base::sum(base::ifelse(status_item == "Empenhado" | !base::is.na(nota_de_empenho), valor_total, 0), na.rm = TRUE),
#       .groups = "drop"
#     ) %>%
#     dplyr::mutate(situacao_proc = base::ifelse(itens_empenhados >= total_itens_proc, "Resolvido", "Pendente"))
# 
#   if (base::nrow(df_proc_unico) == 0) return(NULL)
# 
#   # --- 3. AGRUPAMENTO POR MODALIDADE ---
#   df_modalidade <- df_proc_unico %>%
#     dplyr::group_by(modalidade) %>%
#     dplyr::summarise(
#       n_processos = dplyr::n(), 
#       n_resolvidos = base::sum(situacao_proc == "Resolvido"),
#       n_pendentes = base::sum(situacao_proc == "Pendente"), 
#       valor_total_mod = base::sum(valor_processo, na.rm = TRUE),
#       valor_emp_mod = base::sum(valor_empenhado, na.rm = TRUE), 
#       tempo_medio_mod = base::mean(tempo_processo, na.rm = TRUE), 
#       .groups = "drop"
#     ) %>%
#     dplyr::mutate(
#       p_res = base::sprintf("%.1f", (n_resolvidos / n_processos) * 100),
#       p_total_fatia = base::sprintf("%.1f", (n_processos / base::sum(n_processos)) * 100),
#       p_emp_fin = base::sprintf("%.1f", (valor_emp_mod / valor_total_mod) * 100),
#       p_pen_fin = base::sprintf("%.1f", (1 - (valor_emp_mod / valor_total_mod)) * 100),
#       v_total_txt = base::format(valor_total_mod, big.mark = ".", decimal.mark = ","),
#       v_emp_txt   = base::format(valor_emp_mod, big.mark = ".", decimal.mark = ","),
#       v_pen_txt   = base::format(valor_total_mod - valor_emp_mod, big.mark = ".", decimal.mark = ","),
#       
#       label_grafico = base::paste0("<b>", modalidade, "</b><br>", n_processos, " | ", p_total_fatia, "%"),
#       
#       hover_txt = base::paste0("<span style='color:black; font-family:", fonte_padrao, "; font-size:", tam_hover_corpo, "px;'>",
#                                "<b style='font-size:", tam_hover_header, "px;'>", modalidade, " | Eficiência: ", p_res, "% | Média: ", base::round(tempo_medio_mod, 0), " dias</b><br>",
#                                "<span style='color:#bdc3c7'>──────────────────────────</span><br>",
#                                "• Empenhados: ", n_resolvidos, " processos | R$ ", v_emp_txt, " (", p_emp_fin, "%)<br>",
#                                "• Pendentes: ", n_pendentes, " processos | R$ ", v_pen_txt, " (", p_pen_fin, "%)<br>",
#                                "<span style='color:#bdc3c7'>──────────────────────────</span><br>",
#                                "<b>", n_processos, " processos | R$ ", v_total_txt, "</b></span>")
#     )
# 
#   # --- 4. MÉTRICAS DO CENTRO (NEGRITO TOTAL E ESPAÇAMENTO REDUZIDO) ---
#   total_p <- base::nrow(df_proc_unico); total_v <- base::sum(df_proc_unico$valor_processo, na.rm = TRUE)
#   res_n <- base::sum(df_proc_unico$situacao_proc == "Resolvido"); res_v <- base::sum(df_proc_unico$valor_empenhado, na.rm = TRUE)
#   res_p <- base::sprintf("%.1f", (res_n / total_p) * 100); pen_n <- total_p - res_n; pen_v <- total_v - res_v; pen_p <- base::sprintf("%.1f", (pen_n / total_p) * 100)
#   
#   texto_centro <- base::paste0(
#     "<span style='font-family:", fonte_padrao, ";'>",
#     "<b><span style='font-size:26px; color:black;'>\u2197</span></b><br>",
#     "<b><span style='color:", cor_eficiencia, "; font-size:", tam_centro_cab, "px;'>EFICIÊNCIA: ", res_p, "%</span></b><br>",
#     "<span style='color:#bdc3c7'>────────────────────────</span><br>",
#     "<b><span style='font-size:", tam_centro_corpo, "px; color:black;'>TOTAL: ", total_p, " | R$ ", base::format(total_v, big.mark = ".", decimal.mark = ","), "</span></b><br>",
#     "<b><span style='color:", cor_ok, "; font-size:", tam_centro_corpo, "px;'>EMPENHADOS: ", res_n, " | ", res_p, "% | R$ ", base::format(res_v, big.mark = ".", decimal.mark = ","), "</span></b><br>",
#     "<b><span style='color:", cor_pend, "; font-size:", tam_centro_corpo, "px;'>PENDENTES: ", pen_n, " | ", pen_p, "% | R$ ", base::format(pen_v, big.mark = ".", decimal.mark = ","), "</span></b>",
#     "</span>"
#   )
# 
#   # --- 5. CONSTRUÇÃO ---
#   plotly::plot_ly(df_modalidade, labels = ~label_grafico, values = ~n_processos, type = 'pie', hole = 0.68,
#                   textinfo = 'text', text = ~label_grafico, hoverinfo = 'text', hovertext = ~hover_txt,
#                   marker = base::list(colors = cores_fatias, line = base::list(color = '#FFFFFF', width = largura_barra))) %>%
#     plotly::layout(margin = base::list(t = 40, b = 40, l = 20, r = 20), font = base::list(family = fonte_padrao, size = tam_fatias),
#                    showlegend = FALSE, hoverlabel = base::list(bgcolor = "white", bordercolor = "#ecf0f1", align = "left", namelength = -1, font = base::list(family = fonte_padrao)),
#                    annotations = base::list(text = texto_centro, showarrow = FALSE)) %>%
#     plotly::config(displayModeBar = FALSE, responsive = TRUE)
# }

gerar_dashboard <- function(bd_principal, 
                            nome_alvo        = NULL, 
                            tam_fatias       = 10,
                            tam_centro_cab   = 12,
                            tam_centro_corpo = 9,
                            tam_hover_header = 12,
                            tam_hover_corpo  = 10,
                            cor_eficiencia   = "#0b132b",
                            cor_ok           = "#008000",
                            cor_pend         = "#B22222",
                            largura_barra    = 1) {
  
  fonte_padrao <- "Inter, sans-serif"
  cores_fatias <- base::c('#74c69d', '#40916c', '#6fffe9', '#5bc0be', '#3a506b', '#1c2541', '#0b132b', '#081c15', '#000000')
  
  # --- 1. FILTRAGEM ---
  if (base::is.null(nome_alvo)) {
    df_base <- bd_principal
  } else {
    df_base <- bd_principal %>% dplyr::filter(agente == nome_alvo)
  }
  
  # --- 2. PROCESSAMENTO ---
  df_proc_unico <- df_base %>%
    dplyr::filter(!base::is.na(modalidade_processo), modalidade_processo != "") %>% 
    dplyr::group_by(processo) %>%
    dplyr::summarise(
      modalidade       = dplyr::first(modalidade_processo),
      tempo_processo   = base::max(dias_uteis, na.rm = TRUE),
      valor_processo   = base::sum(valor_total, na.rm = TRUE),
      total_itens_proc = dplyr::n(),
      itens_empenhados = base::sum(status_item == "Empenhado" | !base::is.na(nota_de_empenho), na.rm = TRUE),
      valor_empenhado  = base::sum(base::ifelse(status_item == "Empenhado" | !base::is.na(nota_de_empenho), valor_total, 0), na.rm = TRUE),
      .groups = "drop"
    ) %>%
    dplyr::mutate(situacao_proc = base::ifelse(itens_empenhados >= total_itens_proc, "Resolvido", "Pendente"))

  if (base::nrow(df_proc_unico) == 0) return(NULL)

  # --- 3. AGRUPAMENTO POR MODALIDADE ---
  df_modalidade <- df_proc_unico %>%
    dplyr::group_by(modalidade) %>%
    dplyr::summarise(
      n_processos = dplyr::n(), 
      n_resolvidos = base::sum(situacao_proc == "Resolvido"),
      n_pendentes = base::sum(situacao_proc == "Pendente"), 
      valor_total_mod = base::sum(valor_processo, na.rm = TRUE),
      valor_emp_mod = base::sum(valor_empenhado, na.rm = TRUE), 
      tempo_medio_mod = base::mean(tempo_processo, na.rm = TRUE), 
      .groups = "drop"
    ) %>%
    dplyr::mutate(
      p_res = base::sprintf("%.1f", (n_resolvidos / n_processos) * 100),
      p_total_fatia = base::sprintf("%.1f", (n_processos / base::sum(n_processos)) * 100),
      p_emp_fin = base::sprintf("%.1f", (valor_emp_mod / valor_total_mod) * 100),
      p_pen_fin = base::sprintf("%.1f", (1 - (valor_emp_mod / valor_total_mod)) * 100),
      v_total_txt = base::format(valor_total_mod, big.mark = ".", decimal.mark = ","),
      v_emp_txt   = base::format(valor_emp_mod, big.mark = ".", decimal.mark = ","),
      v_pen_txt   = base::format(valor_total_mod - valor_emp_mod, big.mark = ".", decimal.mark = ","),
      
      label_grafico = base::paste0("<b>", modalidade, "</b><br>", n_processos, " | ", p_total_fatia, "%"),
      
      hover_txt = base::paste0("<span style='color:black; font-family:", fonte_padrao, "; font-size:", tam_hover_corpo, "px;'>",
                               "<b style='font-size:", tam_hover_header, "px;'>", modalidade, " | Eficiência: ", p_res, "% | Média: ", base::round(tempo_medio_mod, 0), " dias</b><br>",
                               "<span style='color:#bdc3c7'>──────────────────────────</span><br>",
                               "• Empenhados: ", n_resolvidos, " processos | R$ ", v_emp_txt, " (", p_emp_fin, "%)<br>",
                               "• Pendentes: ", n_pendentes, " processos | R$ ", v_pen_txt, " (", p_pen_fin, "%)<br>",
                               "<span style='color:#bdc3c7'>──────────────────────────</span><br>",
                               "<b>", n_processos, " processos | R$ ", v_total_txt, "</b></span>")
    )

  # --- 4. MÉTRICAS DO CENTRO (NEGRITO TOTAL E ESPAÇAMENTO REDUZIDO) ---
  total_p <- base::nrow(df_proc_unico); total_v <- base::sum(df_proc_unico$valor_processo, na.rm = TRUE)
  res_n <- base::sum(df_proc_unico$situacao_proc == "Resolvido"); res_v <- base::sum(df_proc_unico$valor_empenhado, na.rm = TRUE)
  res_p <- base::sprintf("%.1f", (res_n / total_p) * 100); pen_n <- total_p - res_n; pen_v <- total_v - res_v; pen_p <- base::sprintf("%.1f", (pen_n / total_p) * 100)
  
  texto_centro <- base::paste0(
    "<span style='font-family:", fonte_padrao, ";'>",
    "<b><span style='font-size:26px; color:black;'>\u2197</span></b><br>",
    "<b><span style='color:", cor_eficiencia, "; font-size:", tam_centro_cab, "px;'>EFICIÊNCIA: ", res_p, "%</span></b><br>",
    "<span style='color:#bdc3c7'>────────────────────────</span><br>",
    "<b><span style='font-size:", tam_centro_corpo, "px; color:black;'>TOTAL: ", total_p, " | R$ ", base::format(total_v, big.mark = ".", decimal.mark = ","), "</span></b><br>",
    "<b><span style='color:", cor_ok, "; font-size:", tam_centro_corpo, "px;'>EMPENHADOS: ", res_n, " | ", res_p, "% | R$ ", base::format(res_v, big.mark = ".", decimal.mark = ","), "</span></b><br>",
    "<b><span style='color:", cor_pend, "; font-size:", tam_centro_corpo, "px;'>PENDENTES: ", pen_n, " | ", pen_p, "% | R$ ", base::format(pen_v, big.mark = ".", decimal.mark = ","), "</span></b>",
    "</span>"
  )

  # --- 5. CONSTRUÇÃO ---
  plotly::plot_ly(df_modalidade, labels = ~label_grafico, values = ~n_processos, type = 'pie', hole = 0.68,
                  textinfo = 'text', text = ~label_grafico, hoverinfo = 'text', hovertext = ~hover_txt,
                  marker = base::list(colors = cores_fatias, line = base::list(color = '#FFFFFF', width = largura_barra))) %>%
    plotly::layout(margin = base::list(t = 25, b = 25, l = 20, r = 20), font = base::list(family = fonte_padrao, size = tam_fatias),
                   showlegend = FALSE, hoverlabel = base::list(bgcolor = "white", bordercolor = "#ecf0f1", align = "left", namelength = -1, font = base::list(family = fonte_padrao)),
                   annotations = base::list(text = texto_centro, showarrow = FALSE)) %>%
    plotly::config(displayModeBar = FALSE, responsive = TRUE)
}

# # --- DASHBOARD CONSOLIDADO AMIFO (GERAL) ---
gerar_dashboard(
  bd_principal     = bd_principal,
  nome_alvo        = NULL,              # NULL = Banco Todo
  tam_fatias       = 11.5,                # Texto nas fatias do gráfico
  tam_centro_cab   = 12.5,                # Tamanho do título EFICIÊNCIA
  tam_centro_corpo = 10.5,                # Tamanho das linhas TOTAL/OK/PEND
  tam_hover_header = 11,                # Título dentro do balão (Hover)
  tam_hover_corpo  = 11,                # Texto dentro do balão (Hover)
  cor_eficiencia   = "#0b132b",         # Cor do título central
  cor_ok           = "#008000",         # Cor da linha de resolvidos
  cor_pend         = "#B22222",         # Cor da linha de pendentes
  largura_barra    = 2                  # Grossura da linha branca entre fatias
)

```

## RODRIGO FERREIRA ANDRADE

```{r}
#| echo: false
#| warning: false
#| message: false
#| out-width: "100%"
#| fig-height: 5


# # --- DASHBOARD CONSOLIDADO AMIFO (GERAL) ---
gerar_dashboard(
  bd_principal     = bd_principal,
  nome_alvo        = "Rodrigo",              # NULL = Banco Todo
  tam_fatias       = 11.5,                # Texto nas fatias do gráfico
  tam_centro_cab   = 12.5,                # Tamanho do título EFICIÊNCIA
  tam_centro_corpo = 10.5,                # Tamanho das linhas TOTAL/OK/PEND
  tam_hover_header = 11,                # Título dentro do balão (Hover)
  tam_hover_corpo  = 11,                # Texto dentro do balão (Hover)
  cor_eficiencia   = "#0b132b",         # Cor do título central
  cor_ok           = "#008000",         # Cor da linha de resolvidos
  cor_pend         = "#B22222",         # Cor da linha de pendentes
  largura_barra    = 2                  # Grossura da linha branca entre fatias
)
```

## DANIEL ANDRADE

```{r}
#| echo: false
#| warning: false
#| message: false
#| out-width: "100%"
#| fig-height: 5

gerar_dashboard(
  bd_principal     = bd_principal,
  nome_alvo        = "Daniel",              # NULL = Banco Todo
  tam_fatias       = 11.5,                # Texto nas fatias do gráfico
  tam_centro_cab   = 12.5,                # Tamanho do título EFICIÊNCIA
  tam_centro_corpo = 10.5,                # Tamanho das linhas TOTAL/OK/PEND
  tam_hover_header = 11,                # Título dentro do balão (Hover)
  tam_hover_corpo  = 11,                # Texto dentro do balão (Hover)
  cor_eficiencia   = "#0b132b",         # Cor do título central
  cor_ok           = "#008000",         # Cor da linha de resolvidos
  cor_pend         = "#B22222",         # Cor da linha de pendentes
  largura_barra    = 2                  # Grossura da linha branca entre fatias
)

```


## JOSÉ VICTOR

```{r}
#| echo: false
#| warning: false
#| message: false
#| out-width: "100%"
#| fig-height: 5

gerar_dashboard(
  bd_principal     = bd_principal,
  nome_alvo        = "José Victor",              # NULL = Banco Todo
  tam_fatias       = 11.5,                # Texto nas fatias do gráfico
  tam_centro_cab   = 12.5,                # Tamanho do título EFICIÊNCIA
  tam_centro_corpo = 10.5,                # Tamanho das linhas TOTAL/OK/PEND
  tam_hover_header = 11,                # Título dentro do balão (Hover)
  tam_hover_corpo  = 11,                # Texto dentro do balão (Hover)
  cor_eficiencia   = "#0b132b",         # Cor do título central
  cor_ok           = "#008000",         # Cor da linha de resolvidos
  cor_pend         = "#B22222",         # Cor da linha de pendentes
  largura_barra    = 2                  # Grossura da linha branca entre fatias
)

```

## FERNANDA VIANA

```{r}
#| echo: false
#| warning: false
#| message: false
#| out-width: "100%"
#| fig-height: 5

gerar_dashboard(
  bd_principal     = bd_principal,
  nome_alvo        = "Fernanda",              # NULL = Banco Todo
  tam_fatias       = 11.5,                # Texto nas fatias do gráfico
  tam_centro_cab   = 12.5,                # Tamanho do título EFICIÊNCIA
  tam_centro_corpo = 10.5,                # Tamanho das linhas TOTAL/OK/PEND
  tam_hover_header = 11,                # Título dentro do balão (Hover)
  tam_hover_corpo  = 11,                # Texto dentro do balão (Hover)
  cor_eficiencia   = "#0b132b",         # Cor do título central
  cor_ok           = "#008000",         # Cor da linha de resolvidos
  cor_pend         = "#B22222",         # Cor da linha de pendentes
  largura_barra    = 2                  # Grossura da linha branca entre fatias
)
```

:::




```{r}
# ==========================================================
# 1. PRÉ-PROCESSAMENTO: STATUS POR PROCESSO
# ==========================================================
# status_por_processo <- bd_principal %>%
#   dplyr::group_by(processo) %>%
#   dplyr::summarise(
#     proc_resolvido = base::all(status_item == "Empenhado" | !base::is.na(nota_de_empenho)),
#     valor_do_proc  = base::sum(valor_total, na.rm = TRUE),
#     qtd_itens_proc = dplyr::n(),
#     itens_res_proc = base::sum(status_item == "Empenhado" | !base::is.na(nota_de_empenho), na.rm = TRUE),
#     itens_pen_proc = base::sum(status_item != "Empenhado" & base::is.na(nota_de_empenho), na.rm = TRUE),
#     tempo_do_proc  = base::mean(dias_uteis, na.rm = TRUE),
#     agente_proc    = dplyr::first(agente),
#     mod_proc       = dplyr::first(modalidade_processo),
#     .groups = "drop"
#   ) %>%
#   dplyr::filter(!base::is.na(mod_proc), tempo_do_proc >= 0)
# 
# # ==========================================================
# # 2. BANCO PAI: CONSOLIDADO POR MODALIDADE (MÉDIAS DE REFERÊNCIA)
# # ==========================================================
# bd_pai_modalidade <- status_por_processo %>%
#   dplyr::group_by(mod_proc) %>%
#   dplyr::summarise(
#     n_processos      = dplyr::n(),
#     v_total_mod      = base::sum(valor_do_proc, na.rm = TRUE),
#     n_resolvidos     = base::sum(proc_resolvido == TRUE),
#     n_pendentes      = base::sum(proc_resolvido == FALSE),
#     # itens_res_total  = base::sum(itens_res_proc),
#     # itens_pen_total  = base::sum(itens_pen_proc),
#     v_resolvido      = base::sum(base::ifelse(proc_resolvido == TRUE, valor_do_proc, 0)),
#     v_pendente       = base::sum(base::ifelse(proc_resolvido == FALSE, valor_do_proc, 0)),
#     # Esta é a Média do Setor que será a base da comparação
#     ciclo_medio_mod  = base::mean(tempo_do_proc, na.rm = TRUE),
#     .groups = "drop"
#   ) %>%
#   dplyr::mutate(
#     p_resolvido      = (n_resolvidos / n_processos) * 100,
#     p_pendente       = (n_pendentes / n_processos) * 100,
#     aporte_total     = base::paste0("R$ ", base::format(v_total_mod, big.mark = ".", decimal.mark = ",")),
#     aporte_resolvido = base::paste0("R$ ", base::format(v_resolvido, big.mark = ".", decimal.mark = ",")),
#     aporte_pendente  = base::paste0("R$ ", base::format(v_pendente, big.mark = ".", decimal.mark = ",")),
#     p_resolvido_txt  = base::paste0(base::round(p_resolvido, 1), "%"),
#     p_pendente_txt   = base::paste0(base::round(p_pendente, 1), "%"),
#     ciclo_txt        = base::paste0(base::round(ciclo_medio_mod, 1), " dias")
#   ) %>%
#   dplyr::arrange(dplyr::desc(p_resolvido))
# 
# # ==========================================================
# # 3. BANCO FILHO: PERFORMANCE E COMPARAÇÃO POR AGENTE
# # ==========================================================
# bd_filho_agentes <- status_por_processo %>%
#   dplyr::mutate(agente_proc = base::ifelse(base::is.na(agente_proc), "Não Identificado", base::as.character(agente_proc))) %>%
#   dplyr::group_by(mod_proc, agente_proc) %>%
#   dplyr::summarise(
#     total_proc_ag   = dplyr::n(),
#     res_ag          = base::sum(proc_resolvido == TRUE),
#     pen_ag          = base::sum(proc_resolvido == FALSE),
#     # itens_ag_res    = base::sum(itens_res_proc),
#     # itens_ag_pen    = base::sum(itens_pen_proc),
#     v_gestao_ag     = base::sum(valor_do_proc, na.rm = TRUE),
#     # Média Individual do Agente nesta modalidade
#     tempo_ag_num    = base::mean(tempo_do_proc, na.rm = TRUE),
#     .groups = "drop"
#   ) %>%
#   # Trazemos a média da modalidade para dentro do banco do agente para comparar
#   dplyr::left_join(bd_pai_modalidade %>% dplyr::select(mod_proc, ciclo_medio_mod), by = "mod_proc") %>%
#   dplyr::group_by(mod_proc) %>%
#   dplyr::mutate(
#     p_efic_ag     = (res_ag / total_proc_ag) * 100,
#     rank_prod     = base::rank(base::interaction(-p_efic_ag, -total_proc_ag, tempo_ag_num), ties.method = "min"),
#     
#     # --- CÁLCULO DA ESCALA LIKERT ---
#     # Razão entre o tempo do Daniel e a média da modalidade dele
#     razao_tempo   = tempo_ag_num / ciclo_medio_mod,
#     
#     avaliacao_txt = dplyr::case_when(
#       razao_tempo <= 0.7 ~ "Muito Acima do Esperado",
#       razao_tempo <= 0.9 ~ "Acima do Esperado",
#       razao_tempo <= 1.1 ~ "Dentro do Esperado",
#       razao_tempo <= 1.4 ~ "Abaixo do Esperado",
#       TRUE               ~ "" # Corrigido: TRUE sem prefixo
#     ),
#     agente_rank   = base::paste0(rank_prod, "º - ", agente_proc),
#     aporte_gestao = base::paste0("R$ ", base::format(v_gestao_ag, big.mark = ".", decimal.mark = ",")),
#     eficiencia_ag = base::paste0(base::round(p_efic_ag, 1), "%"),
#     ciclo_ag_txt  = base::paste0(base::round(tempo_ag_num, 1), " dias"),
#     media_setor   = base::paste0(base::round(ciclo_medio_mod, 1), " dias")
#   ) %>%
#   dplyr::ungroup() %>%
#   dplyr::select(mod_proc, 
#                 agente_rank, 
#                 total_proc_ag, 
#                 res_ag, 
#                 pen_ag, 
#                 # itens_ag_res,
#                 # itens_ag_pen,
#                 aporte_gestao, 
#                 ciclo_ag_txt, 
#                 media_setor, 
#                 avaliacao_txt, 
#                 eficiencia_ag)
# 
# # ==========================================================
# # 4. CONFIGURAÇÃO DE COLUNAS
# # ==========================================================
# 
# 
# # TABELA PAI: 11 colunas selecionadas
# nomes_col <- base::c(
#   "Modalidade"               = "mod_proc",
#   "Nº<br>Processos"          = "n_processos",
#   "Valor<br>Consolidado"     = "aporte_total",
#   "Processos<br>Finalizados" = "n_resolvidos",
#   "Valor<br>Empenhado"       = "aporte_resolvido",
#   "Eficiência<br>(%)"        = "p_resolvido_txt",
#   "Processos<br>Pendentes"   = "n_pendentes",
#   "Valor<br>Pendente"        = "aporte_pendente",
#   "Ciclo<br>Médio"           = "ciclo_txt"
# )
# 
# # Larguras Pai (11 valores): Foco total em DINHEIRO e TEXTO
# largura_col <- base::c(
#   "160px", # Modalidade
#   "80px",  # Nº Processos
#   "350px", # Valor Consolidado (ESPAÇO GRANDE)
#   "90px", # Finalizados
#   "350px", # Valor Empenhado (ESPAÇO GRANDE)
#   "80px",  # Eficiência
#   "90px", # Pendentes
#   "350px", # Valor Pendente (ESPAÇO GRANDE)
#   "160px"   # Ciclo
# )
# 
# # Alinhamento Pai (11 valores) - Tudo à esquerda
# alinhamento_col <- base::rep("left", 9)
# 
# # --- DETALHES (FILHO): 11 colunas ---
# nomes_det <- base::c(
#   "Agente<br>(Rank)", 
#   "Qtd. Processos", 
#   "Processos<br>Empenhados", 
#   "Processos<br>Pendentes", 
#   # "Itens<br>Empenhados", # Nome alterado aqui também
#   # "Itens<br>Pendentes", 
#   "Valor", 
#   "Ciclo", 
#   "Média", 
#   "Avaliação", 
#   "Eficiência<br>Individual"
# )
# 
# # Larguras Filho (11 valores): Destaque no Valor Financeiro
# largura_det <- base::c(
#   "250px", # Agente
#   "80px",  # Processos
#   "80px",  # Finalizados
#   "80px",  # Pendentes
#   # "65px", # Itens Empenhados
#   # "65px", # Itens Pendentes
#   "320px", # Valor (MUITO ESPAÇO)
#   "120px",  # Ciclo
#   "90px",  # Média
#   "130px", # Avaliação
#   "80px"  # Eficiência
# )
# 
# # Alinhamento Filho (11 valores) - Tudo à esquerda
# alinhamento_det_filho <- base::rep("left", 9)
# # alinhamento_det_filho <- c("left","center","center","center","center","center","left","center","center","center","center")
# 
# # ==========================================================
# # 5. EXECUÇÃO
# # ==========================================================
# tabela_interativa_detalhes(
#   dados                    = bd_pai_modalidade,
#   dados_detalhes           = bd_filho_agentes,
#   coluna_chave             = "mod_proc",
#   titulo_tabela            = "Detalhamento das atividades",
#   tam_fonte_corpo          = tam_fonte_corpo,
#   tam_fonte_header         = tam_fonte_header,
#   tam_fonte_titulo         = tam_fonte_titulo,
#   cor_titulo               = cor_titulo,
#   cor_primaria             = cor_primaria,
#   cor_texto_corpo          = cor_texto_corpo,
#   
#   alinhamento_header_vetor   = alinhamento_col,
#   alinhamento_corpo_vetor    = alinhamento_col,
#   alinhamento_detalhes_vetor = alinhamento_det_filho,
#   
#   colunas_selecionadas     = nomes_col,
#   largura_cols_vetor       = largura_col,  
#   colunas_detalhes_nomes   = nomes_det, 
#   largura_detalhes_vetor   = largura_det, 
#   
#   pesquisa_geral           = TRUE,
#   mostrar_filtro           = FALSE,
#   mostrar_indice           = FALSE
# )



##################################################################################################################
##################################################################################################################
##################################################################################################################
# ==========================================================
# 1. PRÉ-PROCESSAMENTO: STATUS POR PROCESSO
# ==========================================================
# status_por_processo <- bd_principal %>%
#   dplyr::group_by(processo) %>%
#   dplyr::summarise(
#     proc_resolvido = base::all(status_item == "Empenhado" | !base::is.na(nota_de_empenho)),
#     valor_do_proc  = base::sum(valor_total, na.rm = TRUE),
#     qtd_itens_proc = dplyr::n(),
#     itens_res_proc = base::sum(status_item == "Empenhado" | !base::is.na(nota_de_empenho), na.rm = TRUE),
#     itens_pen_proc = base::sum(status_item != "Empenhado" & base::is.na(nota_de_empenho), na.rm = TRUE),
#     tempo_do_proc  = base::mean(dias_uteis, na.rm = TRUE),
#     agente_proc    = dplyr::first(agente),
#     mod_proc       = base::as.character(dplyr::first(modalidade_processo)), 
#     .groups = "drop"
#   ) %>%
#   dplyr::filter(!base::is.na(mod_proc), tempo_do_proc >= 0)
# 
# # ==========================================================
# # 2. BANCO PAI: CONSOLIDADO POR MODALIDADE + LINHA TOTAL
# # ==========================================================
# bd_pai_modalidade_base <- status_por_processo %>%
#   dplyr::group_by(mod_proc) %>%
#   dplyr::summarise(
#     n_processos      = dplyr::n(),
#     v_total_mod      = base::sum(valor_do_proc, na.rm = TRUE),
#     n_resolvidos     = base::sum(proc_resolvido == TRUE),
#     n_pendentes      = base::sum(proc_resolvido == FALSE),
#     v_resolvido      = base::sum(base::ifelse(proc_resolvido == TRUE, valor_do_proc, 0)),
#     v_pendente       = base::sum(base::ifelse(proc_resolvido == FALSE, valor_do_proc, 0)),
#     ciclo_medio_mod  = base::mean(tempo_do_proc, na.rm = TRUE),
#     .groups = "drop"
#   )
# 
# bd_total_geral <- bd_pai_modalidade_base %>%
#   dplyr::summarise(
#     mod_proc         = "TOTAL GERAL",
#     n_processos      = base::sum(n_processos),
#     v_total_mod      = base::sum(v_total_mod),
#     n_resolvidos     = base::sum(n_resolvidos),
#     n_pendentes      = base::sum(n_pendentes),
#     v_resolvido      = base::sum(v_resolvido),
#     v_pendente       = base::sum(v_pendente),
#     ciclo_medio_mod  = base::mean(ciclo_medio_mod, na.rm = TRUE)
#   )
# 
# bd_pai_modalidade <- base::rbind(bd_total_geral, bd_pai_modalidade_base) %>%
#   dplyr::mutate(
#     p_represent_txt   = base::paste0(base::round((n_processos / base::max(n_processos[mod_proc == "TOTAL GERAL"])) * 100, 1), "%"),
#     p_resolvido       = (n_resolvidos / n_processos) * 100,
#     aporte_total      = base::paste0("R$ ", base::format(v_total_mod, big.mark = ".", decimal.mark = ",")),
#     aporte_resolvido  = base::paste0("R$ ", base::format(v_resolvido, big.mark = ".", decimal.mark = ",")),
#     aporte_pendente   = base::paste0("R$ ", base::format(v_pendente, big.mark = ".", decimal.mark = ",")),
#     p_resolvido_txt   = base::paste0(base::round(p_resolvido, 1), "%"),
#     ciclo_txt         = base::paste0(base::round(ciclo_medio_mod, 1), " dias")
#   ) %>%
#   dplyr::arrange(dplyr::desc(mod_proc == "TOTAL GERAL"), dplyr::desc(p_resolvido))
# 
# # ==========================================================
# # 3. BANCO FILHO: PERFORMANCE POR AGENTE (AJUSTADO)
# # ==========================================================
# bd_filho_base <- status_por_processo %>%
#   dplyr::mutate(agente_proc = base::ifelse(base::is.na(agente_proc), "Não Identificado", base::as.character(agente_proc))) %>%
#   dplyr::group_by(mod_proc, agente_proc) %>%
#   dplyr::summarise(
#     total_proc_ag   = dplyr::n(),
#     res_ag          = base::sum(proc_resolvido == TRUE),
#     pen_ag          = base::sum(proc_resolvido == FALSE),
#     v_gestao_ag     = base::sum(valor_do_proc, na.rm = TRUE),
#     tempo_ag_num    = base::mean(tempo_do_proc, na.rm = TRUE),
#     .groups = "drop"
#   ) %>%
#   dplyr::left_join(bd_pai_modalidade %>% dplyr::select(mod_proc, n_processos, ciclo_medio_mod), by = "mod_proc") %>%
#   dplyr::group_by(mod_proc) %>%
#   dplyr::mutate(
#     p_particip_txt = base::paste0(base::round((total_proc_ag / n_processos) * 100, 1), "%"),
#     p_efic_ag      = (res_ag / total_proc_ag) * 100,
#     rank_prod      = base::rank(base::interaction(-p_efic_ag, -total_proc_ag, tempo_ag_num), ties.method = "min"),
#     razao_tempo    = tempo_ag_num / ciclo_medio_mod,
#     avaliacao_txt  = dplyr::case_when(
#       razao_tempo <= 0.7 ~ "Muito Acima do Esperado",
#       razao_tempo <= 0.9 ~ "Acima do Esperado",
#       razao_tempo <= 1.1 ~ "Dentro do Esperado",
#       razao_tempo <= 1.4 ~ "Abaixo do Esperado",
#       TRUE               ~ "" 
#     ),
#     agente_rank   = base::paste0(rank_prod, "º - ", agente_proc),
#     aporte_gestao = base::paste0("R$ ", base::format(v_gestao_ag, big.mark = ".", decimal.mark = ",")),
#     eficiencia_ag = base::paste0(base::round(p_efic_ag, 1), "%"),
#     ciclo_ag_txt  = base::paste0(base::round(tempo_ag_num, 1), " dias"),
#     media_setor   = base::paste0(base::round(ciclo_medio_mod, 1), " dias")
#   )
# 
# detalhes_total_geral <- status_por_processo %>%
#   dplyr::group_by(agente_proc) %>%
#   dplyr::summarise(
#     mod_proc = "TOTAL GERAL",
#     total_proc_ag = dplyr::n(),
#     res_ag = base::sum(proc_resolvido == TRUE),
#     pen_ag = base::sum(proc_resolvido == FALSE),
#     v_gestao_ag = base::sum(valor_do_proc, na.rm = TRUE),
#     tempo_ag_num = base::mean(tempo_do_proc, na.rm = TRUE),
#     .groups = "drop"
#   ) %>%
#   dplyr::mutate(
#     n_total_banco  = base::sum(total_proc_ag),
#     p_particip_txt = base::paste0(base::round((total_proc_ag / n_total_banco) * 100, 1), "%"),
#     agente_rank    = agente_proc,
#     aporte_gestao  = base::paste0("R$ ", base::format(v_gestao_ag, big.mark = ".", decimal.mark = ",")),
#     ciclo_ag_txt   = base::paste0(base::round(tempo_ag_num, 1), " dias"),
#     media_setor    = "-",
#     avaliacao_txt  = "-",
#     eficiencia_ag  = base::paste0(base::round((res_ag / total_proc_ag) * 100, 1), "%")
#   )
# 
# # --- SELECT FINAL PARA ALINHAR DADOS COM OS HEADERS ---
# bd_filho_agentes <- dplyr::bind_rows(bd_filho_base, detalhes_total_geral) %>%
#   dplyr::select(
#     mod_proc,
#     agente_rank,     # Coluna 1
#     total_proc_ag,   # Coluna 2
#     p_particip_txt,  # Coluna 3
#     res_ag,          # Coluna 4
#     pen_ag,          # Coluna 5
#     aporte_gestao,   # Coluna 6 (R$)
#     ciclo_ag_txt,    # Coluna 7
#     media_setor,     # Coluna 8
#     avaliacao_txt,   # Coluna 9
#     eficiencia_ag    # Coluna 10
#   )
# ==========================================================
# 1. PRÉ-PROCESSAMENTO: STATUS POR PROCESSO
# ==========================================================
status_por_processo <- bd_principal %>%
  dplyr::group_by(processo) %>%
  dplyr::summarise(
    proc_resolvido = base::all(status_item == "Empenhado" | !base::is.na(nota_de_empenho)),
    valor_do_proc  = base::sum(valor_total, na.rm = TRUE),
    qtd_itens_proc = dplyr::n(),
    itens_res_proc = base::sum(status_item == "Empenhado" | !base::is.na(nota_de_empenho), na.rm = TRUE),
    itens_pen_proc = base::sum(status_item != "Empenhado" & base::is.na(nota_de_empenho), na.rm = TRUE),
    tempo_do_proc  = base::mean(dias_uteis, na.rm = TRUE),
    agente_proc    = dplyr::first(agente),
    mod_proc       = base::as.character(dplyr::first(modalidade_processo)), 
    .groups = "drop"
  ) %>%
  dplyr::filter(!base::is.na(mod_proc), tempo_do_proc >= 0)

# Criamos uma constante com a média global para usar na avaliação do Total Geral
media_global_banco <- base::mean(status_por_processo$tempo_do_proc, na.rm = TRUE)

# ==========================================================
# 2. BANCO PAI: CONSOLIDADO POR MODALIDADE + LINHA TOTAL
# ==========================================================
bd_pai_modalidade_base <- status_por_processo %>%
  dplyr::group_by(mod_proc) %>%
  dplyr::summarise(
    n_processos      = dplyr::n(),
    v_total_mod      = base::sum(valor_do_proc, na.rm = TRUE),
    n_resolvidos     = base::sum(proc_resolvido == TRUE),
    n_pendentes      = base::sum(proc_resolvido == FALSE),
    v_resolvido      = base::sum(base::ifelse(proc_resolvido == TRUE, valor_do_proc, 0)),
    v_pendente       = base::sum(base::ifelse(proc_resolvido == FALSE, valor_do_proc, 0)),
    ciclo_medio_mod  = base::mean(tempo_do_proc, na.rm = TRUE),
    .groups = "drop"
  )

bd_total_geral <- bd_pai_modalidade_base %>%
  dplyr::summarise(
    mod_proc         = "TOTAL GERAL",
    n_processos      = base::sum(n_processos),
    v_total_mod      = base::sum(v_total_mod),
    n_resolvidos     = base::sum(n_resolvidos),
    n_pendentes      = base::sum(n_pendentes),
    v_resolvido      = base::sum(v_resolvido),
    v_pendente       = base::sum(v_pendente),
    ciclo_medio_mod  = media_global_banco # Usando a média global real aqui
  )

bd_pai_modalidade <- base::rbind(bd_total_geral, bd_pai_modalidade_base) %>%
  dplyr::mutate(
    p_represent_txt   = base::paste0(base::round((n_processos / base::max(n_processos[mod_proc == "TOTAL GERAL"])) * 100, 1), "%"),
    p_resolvido       = (n_resolvidos / n_processos) * 100,
    aporte_total      = base::paste0("R$ ", base::format(v_total_mod, big.mark = ".", decimal.mark = ",")),
    aporte_resolvido  = base::paste0("R$ ", base::format(v_resolvido, big.mark = ".", decimal.mark = ",")),
    aporte_pendente   = base::paste0("R$ ", base::format(v_pendente, big.mark = ".", decimal.mark = ",")),
    p_resolvido_txt   = base::paste0(base::round(p_resolvido, 1), "%"),
    ciclo_txt         = base::paste0(base::round(ciclo_medio_mod, 1), " dias")
  ) %>%
  dplyr::arrange(dplyr::desc(mod_proc == "TOTAL GERAL"), dplyr::desc(p_resolvido))

# ==========================================================
# 3. BANCO FILHO: PERFORMANCE POR AGENTE (TOTAL GERAL CORRIGIDO)
# ==========================================================
bd_filho_base <- status_por_processo %>%
  dplyr::mutate(agente_proc = base::ifelse(base::is.na(agente_proc), "Não Identificado", base::as.character(agente_proc))) %>%
  dplyr::group_by(mod_proc, agente_proc) %>%
  dplyr::summarise(
    total_proc_ag   = dplyr::n(),
    res_ag          = base::sum(proc_resolvido == TRUE),
    pen_ag          = base::sum(proc_resolvido == FALSE),
    v_gestao_ag     = base::sum(valor_do_proc, na.rm = TRUE),
    tempo_ag_num    = base::mean(tempo_do_proc, na.rm = TRUE),
    .groups = "drop"
  ) %>%
  dplyr::left_join(bd_pai_modalidade %>% dplyr::select(mod_proc, n_processos, ciclo_medio_mod), by = "mod_proc") %>%
  dplyr::group_by(mod_proc) %>%
  dplyr::mutate(
    p_particip_txt = base::paste0(base::round((total_proc_ag / n_processos) * 100, 1), "%"),
    p_efic_ag      = (res_ag / total_proc_ag) * 100,
    rank_prod      = base::rank(base::interaction(-p_efic_ag, -total_proc_ag, tempo_ag_num), ties.method = "min"),
    razao_tempo    = tempo_ag_num / ciclo_medio_mod,
    avaliacao_txt  = dplyr::case_when(
      razao_tempo <= 0.7 ~ "Muito Acima do Esperado",
      razao_tempo <= 0.9 ~ "Acima do Esperado",
      razao_tempo <= 1.1 ~ "Dentro do Esperado",
      razao_tempo <= 1.4 ~ "Abaixo do Esperado",
      TRUE               ~ "Abaixo da Média" 
    ),
    agente_rank   = base::paste0(rank_prod, "º - ", agente_proc),
    aporte_gestao = base::paste0("R$ ", base::format(v_gestao_ag, big.mark = ".", decimal.mark = ",")),
    eficiencia_ag = base::paste0(base::round(p_efic_ag, 1), "%"),
    ciclo_ag_txt  = base::paste0(base::round(tempo_ag_num, 1), " dias"),
    media_setor   = base::paste0(base::round(ciclo_medio_mod, 1), " dias")
  )

# --- CORREÇÃO DO TOTAL GERAL NO FILHO (ADICIONADO RANKING GLOBAL) ---
detalhes_total_geral <- status_por_processo %>%
  dplyr::group_by(agente_proc) %>%
  dplyr::summarise(
    mod_proc = "TOTAL GERAL",
    total_proc_ag = dplyr::n(),
    res_ag = base::sum(proc_resolvido == TRUE),
    pen_ag = base::sum(proc_resolvido == FALSE),
    v_gestao_ag = base::sum(valor_do_proc, na.rm = TRUE),
    tempo_ag_num = base::mean(tempo_do_proc, na.rm = TRUE),
    .groups = "drop"
  ) %>%
  dplyr::mutate(
    n_total_banco  = base::sum(total_proc_ag),
    p_particip_txt = base::paste0(base::round((total_proc_ag / n_total_banco) * 100, 1), "%"),
    p_efic_ag      = (res_ag / total_proc_ag) * 100,
    # Cálculo do Ranking Global
    rank_global    = base::rank(base::interaction(-p_efic_ag, -total_proc_ag, tempo_ag_num), ties.method = "min"),
    agente_rank    = base::paste0(rank_global, "º - ", agente_proc), 
    aporte_gestao  = base::paste0("R$ ", base::format(v_gestao_ag, big.mark = ".", decimal.mark = ",")),
    ciclo_ag_txt   = base::paste0(base::round(tempo_ag_num, 1), " dias"),
    media_setor    = base::paste0(base::round(media_global_banco, 1), " dias"),
    razao_global   = tempo_ag_num / media_global_banco,
    avaliacao_txt  = dplyr::case_when(
      razao_global <= 0.7 ~ "Muito Acima do Esperado",
      razao_global <= 0.9 ~ "Acima do Esperado",
      razao_global <= 1.1 ~ "Dentro do Esperado",
      razao_global <= 1.4 ~ "Abaixo do Esperado",
      TRUE                ~ "Abaixo da Média"
    ),
    eficiencia_ag  = base::paste0(base::round(p_efic_ag, 1), "%")
  ) %>%
  dplyr::select(-razao_global, -n_total_banco, -p_efic_ag, -rank_global)

# União final dos bancos (Sem outras alterações)
bd_filho_agentes <- dplyr::bind_rows(bd_filho_base, detalhes_total_geral) %>%
  dplyr::select(mod_proc, agente_rank, total_proc_ag, p_particip_txt, res_ag, pen_ag, 
                aporte_gestao, ciclo_ag_txt, media_setor, avaliacao_txt, eficiencia_ag)


# # --- CORREÇÃO DO TOTAL GERAL NO FILHO ---
# detalhes_total_geral <- status_por_processo %>%
#   dplyr::group_by(agente_proc) %>%
#   dplyr::summarise(
#     mod_proc = "TOTAL GERAL",
#     total_proc_ag = dplyr::n(),
#     res_ag = base::sum(proc_resolvido == TRUE),
#     pen_ag = base::sum(proc_resolvido == FALSE),
#     v_gestao_ag = base::sum(valor_do_proc, na.rm = TRUE),
#     tempo_ag_num = base::mean(tempo_do_proc, na.rm = TRUE),
#     .groups = "drop"
#   ) %>%
#   dplyr::mutate(
#     n_total_banco  = base::sum(total_proc_ag),
#     p_particip_txt = base::paste0(base::round((total_proc_ag / n_total_banco) * 100, 1), "%"),
#     agente_rank    = agente_proc, # Rank aqui pode ser ajustado se quiser rank global
#     aporte_gestao  = base::paste0("R$ ", base::format(v_gestao_ag, big.mark = ".", decimal.mark = ",")),
#     ciclo_ag_txt   = base::paste0(base::round(tempo_ag_num, 1), " dias"),
#     media_setor    = base::paste0(base::round(media_global_banco, 1), " dias"),
#     # Avaliação global baseada na média de todo o banco
#     razao_global   = tempo_ag_num / media_global_banco,
#     avaliacao_txt  = dplyr::case_when(
#       razao_global <= 0.7 ~ "Muito Acima do Esperado",
#       razao_global <= 0.9 ~ "Acima do Esperado",
#       razao_global <= 1.1 ~ "Dentro do Esperado",
#       razao_global <= 1.4 ~ "Abaixo do Esperado",
#       TRUE                ~ "Abaixo da Média"
#     ),
#     eficiencia_ag  = base::paste0(base::round((res_ag / total_proc_ag) * 100, 1), "%")
#   ) %>%
#   dplyr::select(-razao_global, -n_total_banco)
# 
# bd_filho_agentes <- dplyr::bind_rows(bd_filho_base, detalhes_total_geral) %>%
#   dplyr::select(mod_proc, agente_rank, total_proc_ag, p_particip_txt, res_ag, pen_ag, 
#                 aporte_gestao, ciclo_ag_txt, media_setor, avaliacao_txt, eficiencia_ag)
# ==========================================================
# 4. CONFIGURAÇÃO DE COLUNAS
# ==========================================================
nomes_col <- base::c(
  "Modalidades<br>(Processos)"                    = "mod_proc",
  "Qtd."                          = "n_processos",
  "Qtd. (%)"                           = "p_represent_txt", 
  "Valor Total<br>(R$)"                    = "aporte_total",
  "Proc.<br>Empenhados"      = "n_resolvidos",
  "Empenhado<br>(R$)"       = "aporte_resolvido",
  "Eficiência<br>(%)"             = "p_resolvido_txt",
  "Proc.<br>Pendentes"        = "n_pendentes",
  "Pendente<br>(R$)"        = "aporte_pendente",
  "Ciclo<br>Médio"                = "ciclo_txt"
)

largura_col <- base::c("200px", "50px", "50px", "370px", "60px", "350px", "60px", "60px", "350px", "245px")
alinhamento_col <- base::rep("left", 10)

nomes_det <- base::c(
  "Agente<br>(Rank)", 
  "Qtd.",
  "Qtd. (%)", 
  "Proc.<br>Empenhados", 
  "Proc.<br>Pendentes", 
  "Valor (R$)", 
  "Ciclo", 
  "Média", 
  "Avaliação", 
  "Eficiência<br>Individual"
)

largura_det <- base::c("250px", "100px", "80px", "80px", "80px", "320px", "120px", "90px", "130px", "80px")
alinhamento_det_filho <- base::rep("left", 10)

# ==========================================================
# 5. EXECUÇÃO
# ==========================================================
tabela_interativa_detalhes(
  dados                      = bd_pai_modalidade,
  dados_detalhes             = bd_filho_agentes,
  coluna_chave               = "mod_proc",
  titulo_tabela              = "Detalhamento das atividades",
  tam_fonte_corpo            = tam_fonte_corpo,
  tam_fonte_header           = tam_fonte_header,
  tam_fonte_titulo           = tam_fonte_titulo,
  cor_titulo                 = cor_titulo,
  cor_primaria               = cor_primaria,
  cor_texto_corpo            = cor_texto_corpo,
  alinhamento_header_vetor   = alinhamento_col,
  alinhamento_corpo_vetor    = alinhamento_col,
  alinhamento_detalhes_vetor = alinhamento_det_filho,
  colunas_selecionadas       = nomes_col,
  largura_cols_vetor         = largura_col,  
  colunas_detalhes_nomes     = nomes_det, 
  largura_detalhes_vetor     = largura_det, 
  pesquisa_geral             = TRUE,
  mostrar_filtro             = FALSE,
  mostrar_indice             = FALSE
)
```


:::


::: {style="font-size: 0.9em; text-align: justify; margin-top: 25px; margin-bottom: 25px; "}

:::


## Análise das Modalidades por Natureza da Despesa

::: {style="font-size: 0.9em; text-align: justify; margin-top: 25px; margin-bottom: 25px; "}

::: {.panel-tabset}

## AD

```{r}
#| echo: false
#| warning: false
#| message: false
#| out-width: "100%"
#| fig-height: 6

# # --- VERSÃO SUPREMA BLINDADA (05:00 AM) - ORDEM + LEGENDA R$ + HOVER ORIGINAL ---
# gerar_grafico_natureza_top <- function(bd_principal, 
#                                        modalidade_alvo,
#                                        titulo_nome        = "",
#                                        subtitulo_texto    = "",
#                                        titulo_cor         = "#03045e",
#                                        titulo_tamanho     = 14.5,
#                                        sub_cor            = "#000000",
#                                        sub_tamanho        = 13,
#                                        cor_empenhado      = "#001d3d",
#                                        cor_n_empenhado    = "#48cae4",
#                                        tamanho_rotulos    = 10,
#                                        cor_rotulos        = "#000000",
#                                        tamanho_eixo_y     = 11,
#                                        cor_eixo_y         = "#000000",
#                                        tamanho_legenda    = 12,
#                                        cor_legenda        = "#000000",
#                                        tamanho_botoes     = 12,
#                                        hover_bg_cor       = "#FFFFFF",
#                                        hover_txt_cor      = "#000000",
#                                        hover_fonte_tam    = 11,
#                                        borda_balao_hover  = "#000000",
#                                        alinhamento_balao  = "left") {
#   
#   fonte_padrao <- "Inter, sans-serif"
#   
#   # Função para quebrar texto longo
#   quebrar_texto <- function(x, n = 40) {
#     base::lapply(x, function(s) {
#       base::paste(base::strwrap(s, width = n), collapse = "<br>")
#     }) %>% base::unlist()
#   }
# 
#   # 1. PROCESSAMENTO: ORDENAÇÃO PELA SOMA TOTAL E PREPARAÇÃO DOS DADOS
#   dados_base <- bd_principal %>%
#     dplyr::filter(modalidade_processo == modalidade_alvo, !base::is.na(natureza_despesa)) %>%
#     dplyr::mutate(status_item = base::toupper(status_item)) %>%
#     dplyr::group_by(natureza_despesa, processo) %>%
#     dplyr::summarise(
#       v_proc_na_nat = base::sum(valor_total, na.rm = TRUE),
#       qtd_itens     = dplyr::n(),
#       agente_proc   = dplyr::first(agente),
#       status_resumo = base::ifelse(base::any(status_item == "EMPENHADO"), "EMP", "PEN"),
#       desc_nat      = dplyr::first(nd_especificacao),
#       .groups = "drop"
#     ) %>%
#     dplyr::group_by(natureza_despesa) %>%
#     dplyr::summarise(
#       V_Empenhado   = base::sum(v_proc_na_nat[status_resumo == "EMP"], na.rm = TRUE),
#       V_N_Empenhado = base::sum(v_proc_na_nat[status_resumo == "PEN"], na.rm = TRUE),
#       Soma_Total    = V_Empenhado + V_N_Empenhado,
#       desc_nat      = dplyr::first(desc_nat),
#       # Hover Detalhado Original (Mantido)
#       Hover_Emp = base::paste0("<span style='font-family:", fonte_padrao, ";'><b>DETALHAMENTO EMPENHADOS:</b><br>",
#                                base::paste(base::unique(base::paste0("• ", processo, " | ", agente_proc, " (", qtd_itens, " itens) | R$ ", 
#                                base::format(v_proc_na_nat[status_resumo == "EMP"], big.mark = "."))), collapse = "<br>"), "</span>"),
#       Hover_Pen = base::paste0("<span style='font-family:", fonte_padrao, ";'><b>DETALHAMENTO PENDENTES:</b><br>",
#                                base::paste(base::unique(base::paste0("• ", processo, " | ", agente_proc, " (", qtd_itens, " itens) | R$ ", 
#                                base::format(v_proc_na_nat[status_resumo == "PEN"], big.mark = "."))), collapse = "<br>"), "</span>"),
#       .groups = "drop"
#     ) %>%
#     dplyr::filter(Soma_Total > 0) %>%
#     dplyr::arrange(Soma_Total) %>%
#     dplyr::mutate(
#       label_y = base::paste0("<b>", natureza_despesa, "</b> - ", quebrar_texto(desc_nat)),
#       label_y = base::factor(label_y, levels = label_y)
#     )
# 
#   # 2. BOTÕES COM LEGENDA R$ E ORDEM TRAVADA
#   criar_botoes_top <- function(df) {
#     opcoes <- base::list(5, 10, 15, base::nrow(df))
#     base::lapply(opcoes, function(n) {
#       d_sub <- df %>% dplyr::slice_tail(n = n)
#       t_e <- base::sum(d_sub$V_Empenhado); t_ne <- base::sum(d_sub$V_N_Empenhado)
#       max_v <- base::max(base::c(d_sub$V_Empenhado, d_sub$V_N_Empenhado), na.rm = TRUE)
#       
#       base::list(
#         method = "update",
#         label = base::ifelse(n == base::nrow(df), "Mostrar: Tudo", base::paste0("Mostrar: Top ", n)),
#         args = base::list(
#           base::list(
#             y = base::list(d_sub$label_y, d_sub$label_y),
#             x = base::list(d_sub$V_Empenhado, d_sub$V_N_Empenhado),
#             text = base::list(base::paste0("<b>R$ ", base::format(d_sub$V_Empenhado, big.mark = "."), "</b>"),
#                               base::paste0("<b>R$ ", base::format(d_sub$V_N_Empenhado, big.mark = "."), "</b>")),
#             hovertext = base::list(d_sub$Hover_Emp, d_sub$Hover_Pen),
#             name = base::list(base::paste0("<b>Empenhado: R$ ", base::format(t_e, big.mark = "."), "</b>"),
#                               base::paste0("<b>Não Empenhado: R$ ", base::format(t_ne, big.mark = "."), "</b>"))
#           ),
#           base::list(
#             yaxis = base::list(categoryorder = "array", categoryarray = d_sub$label_y, title = "", tickfont = base::list(size = tamanho_eixo_y, color = cor_eixo_y)),
#             xaxis = base::list(showticklabels = FALSE, range = base::list(0, max_v * 1.8))
#           )
#         )
#       )
#     })
#   }
# 
#   # 3. RENDERIZAÇÃO INICIAL (TOP 10)
#   df_init <- dados_base %>% dplyr::slice_tail(n = 10)
#   t_e_i <- base::sum(df_init$V_Empenhado); t_ne_i <- base::sum(df_init$V_N_Empenhado)
#   max_v_i <- base::max(base::c(df_init$V_Empenhado, df_init$V_N_Empenhado), na.rm = TRUE)
# 
#   plotly::plot_ly(df_init) %>%
#     plotly::add_bars(y = ~label_y, x = ~V_Empenhado, orientation = 'h',
#                      name = base::paste0("<b>Empenhado: R$ ", base::format(t_e_i, big.mark = "."), "</b>"),
#                      marker = base::list(color = cor_empenhado),
#                      text = ~base::paste0("<b>R$ ", base::format(V_Empenhado, big.mark = "."), "</b>"),
#                      textposition = 'outside', cliponaxis = FALSE, 
#                      hoverinfo = "text", hovertext = ~Hover_Emp,
#                      hoverlabel = base::list(bgcolor = "#FFFFFF", font = base::list(color = "black"))) %>%
#     plotly::add_bars(y = ~label_y, x = ~V_N_Empenhado, orientation = 'h',
#                      name = base::paste0("<b>Não Empenhado: R$ ", base::format(t_ne_i, big.mark = "."), "</b>"),
#                      marker = base::list(color = cor_n_empenhado),
#                      text = ~base::paste0("<b>R$ ", base::format(V_N_Empenhado, big.mark = "."), "</b>"),
#                      textposition = 'outside', cliponaxis = FALSE, 
#                      hoverinfo = "text", hovertext = ~Hover_Pen,
#                      hoverlabel = base::list(bgcolor = "#FFFFFF", font = base::list(color = "black"))) %>%
#     plotly::layout(
#       font = base::list(family = fonte_padrao),
#       hovermode = "y unified",
#       title = base::list(text = base::paste0("<b style='color:", titulo_cor, "; font-size:", titulo_tamanho, "px;'>", titulo_nome, "</b>",
#                          "<br><span style='color:", sub_cor, "; font-size:", sub_tamanho, "px;'>", subtitulo_texto, "</span>"), x = 0, y = 0.98),
#       yaxis = base::list(title = "", tickfont = base::list(size = tamanho_eixo_y, color = cor_eixo_y),
#                          categoryorder = "array", categoryarray = df_init$label_y),
#       xaxis = base::list(title = "", showticklabels = FALSE, range = base::list(0, max_v_i * 1.8)),
#       legend = base::list(orientation = 'h', x = 0, y = 1.30, font = base::list(size = tamanho_legenda, color = cor_legenda)),
#       hoverlabel = base::list(bgcolor = "#FFFFFF", bordercolor = borda_balao_hover, font = base::list(size = hover_fonte_tam, family = fonte_padrao, color = "black")),
#       updatemenus = base::list(base::list(active = 1, x = 0, y = 1.08, buttons = criar_botoes_top(dados_base))),
#       margin = base::list(t = 0, b = 0, l = 320),
#       plot_bgcolor = "white", barmode = 'group'
#     ) %>%
#     plotly::config(displayModeBar = FALSE, responsive = TRUE)
# }
# 
# gerar_grafico_natureza_top(
#   bd_principal    = bd_principal, 
#   modalidade_alvo = "AD"
# )
# 
# # --- VERSÃO FINAL ALEX (ALTERAÇÃO APENAS NO TEXTO DO HOVER) ---
# gerar_grafico_natureza_top <- function(bd_principal, 
#                                        modalidade_alvo,
#                                        titulo_nome        = "",
#                                        subtitulo_texto    = "",
#                                        titulo_cor         = "#03045e",
#                                        titulo_tamanho     = 14.5,
#                                        sub_cor            = "#000000",
#                                        sub_tamanho        = 13,
#                                        cor_empenhado      = "#001d3d",
#                                        cor_n_empenhado    = "#48cae4",
#                                        tamanho_rotulos    = 10,
#                                        cor_rotulos        = "#000000",
#                                        tamanho_eixo_y      = 11,
#                                        cor_eixo_y          = "#000000",
#                                        tamanho_legenda    = 12,
#                                        cor_legenda        = "#000000",
#                                        tamanho_botoes      = 12,
#                                        hover_bg_cor       = "#FFFFFF",
#                                        hover_txt_cor      = "#000000",
#                                        hover_fonte_tam    = 11,
#                                        borda_balao_hover  = "#000000",
#                                        alinhamento_balao  = "left") {
#   
#   fonte_padrao <- "Inter, sans-serif"
#   
#   # --- POSICIONAMENTO DINÂMICO ---
#   tem_titulo    <- titulo_nome != ""
#   pos_y_titulo  <- base::ifelse(tem_titulo, 1.40, 0)
#   pos_y_comum   <- base::ifelse(tem_titulo, 1.15, 1.10)
#   margem_topo   <- base::ifelse(tem_titulo, 150, 80)
#   
#   quebrar_texto <- function(x, n = 40) {
#     base::lapply(x, function(s) {
#       base::paste(base::strwrap(s, width = n), collapse = "<br>")
#     }) %>% base::unlist()
#   }
# 
#   # 1. PROCESSAMENTO DE DADOS
#   dados_base <- bd_principal %>%
#     dplyr::filter(modalidade_processo == modalidade_alvo, !base::is.na(natureza_despesa)) %>%
#     dplyr::mutate(status_item = base::toupper(status_item)) %>%
#     dplyr::group_by(natureza_despesa, processo) %>%
#     dplyr::summarise(
#       v_proc_na_nat = base::sum(valor_total, na.rm = TRUE),
#       qtd_itens     = dplyr::n(),
#       agente_proc   = dplyr::first(agente),
#       status_resumo = base::ifelse(base::any(status_item == "EMPENHADO"), "EMP", "PEN"),
#       desc_nat      = dplyr::first(nd_especificacao),
#       .groups = "drop"
#     ) %>%
#     dplyr::group_by(natureza_despesa) %>%
#     dplyr::summarise(
#       V_Empenhado   = base::sum(v_proc_na_nat[status_resumo == "EMP"], na.rm = TRUE),
#       V_N_Empenhado = base::sum(v_proc_na_nat[status_resumo == "PEN"], na.rm = TRUE),
#       Soma_Total    = V_Empenhado + V_N_Empenhado,
#       desc_nat      = dplyr::first(desc_nat),
#       
#       # HOVER ALTERADO: TEXTO LIMPO, SEM QUADRADOS, NEGRITO APENAS NOS TÍTULOS
#       Hover_Emp = base::paste0("<span style='font-family:", fonte_padrao, ";'>",
#                                "<b>EMPENHADOS</b><br>",
#                                base::paste(base::unique(base::paste0(processo, " | ", agente_proc, " | R$ ", 
#                                base::format(v_proc_na_nat[status_resumo == "EMP"], big.mark = "."), " | ", qtd_itens, " itens")), 
#                                collapse = "<br>"), 
#                                "<br><span style='color:gray;'>..................................................</span><br></span>"),
#       
#       Hover_Pen = base::paste0("<span style='font-family:", fonte_padrao, ";'>",
#                                "<b>PENDENTES</b><br>",
#                                base::paste(base::unique(base::paste0(processo, " | ", agente_proc, " | R$ ", 
#                                base::format(v_proc_na_nat[status_resumo == "PEN"], big.mark = "."), " | ", qtd_itens, " itens")), 
#                                collapse = "<br>"), "</span>"),
#       .groups = "drop"
#     ) %>%
#     dplyr::filter(Soma_Total > 0) %>%
#     dplyr::arrange(Soma_Total) %>%
#     dplyr::mutate(
#       label_y = base::paste0("<b>", natureza_despesa, "</b> - ", quebrar_texto(desc_nat)),
#       label_y = base::factor(label_y, levels = label_y)
#     )
# 
#   # 2. BOTÕES INTERATIVOS
#   criar_botoes_top <- function(df) {
#     opcoes <- base::list(5, 10, 15, base::nrow(df))
#     base::lapply(opcoes, function(n) {
#       d_sub <- df %>% dplyr::slice_tail(n = n)
#       t_e <- base::sum(d_sub$V_Empenhado); t_ne <- base::sum(d_sub$V_N_Empenhado)
#       v_max_local <- base::max(base::c(d_sub$V_Empenhado, d_sub$V_N_Empenhado), na.rm = TRUE)
#       
#       base::list(
#         method = "update",
#         label = base::ifelse(n == base::nrow(df), "Mostrar: Tudo", base::paste0("Mostrar: Top ", n)),
#         args = base::list(
#           base::list(
#             y = base::list(d_sub$label_y, d_sub$label_y),
#             x = base::list(d_sub$V_Empenhado, d_sub$V_N_Empenhado),
#             text = base::list(base::paste0("<b>R$ ", base::format(d_sub$V_Empenhado, big.mark = "."), "</b>"),
#                               base::paste0("<b>R$ ", base::format(d_sub$V_N_Empenhado, big.mark = "."), "</b>")),
#             hovertext = base::list(d_sub$Hover_Emp, d_sub$Hover_Pen),
#             name = base::list(base::paste0("<b>Empenhado: R$ ", base::format(t_e, big.mark = "."), "</b>"),
#                               base::paste0("<b>Não Empenhado: R$ ", base::format(t_ne, big.mark = "."), "</b>"))
#           ),
#           base::list(
#             yaxis = base::list(categoryorder = "array", categoryarray = d_sub$label_y, automargin = TRUE),
#             xaxis = base::list(showticklabels = FALSE, range = base::list(-v_max_local * 0.15, v_max_local * 1.8))
#           )
#         )
#       )
#     })
#   }
# 
#   # 3. RENDERIZAÇÃO
#   df_init <- dados_base %>% dplyr::slice_tail(n = 10)
#   t_e_i   <- base::sum(df_init$V_Empenhado); t_ne_i <- base::sum(df_init$V_N_Empenhado)
#   max_v_i <- base::max(base::c(df_init$V_Empenhado, df_init$V_N_Empenhado), na.rm = TRUE)
# 
#   plotly::plot_ly(df_init) %>%
#     plotly::add_bars(
#       y = ~label_y, x = ~V_Empenhado, orientation = 'h',
#       name = base::paste0("<b>Empenhado: R$ ", base::format(t_e_i, big.mark = "."), "</b>"),
#       marker = base::list(color = cor_empenhado),
#       text = ~base::paste0("<b>R$ ", base::format(V_Empenhado, big.mark = "."), "</b>"),
#       textposition = 'outside', cliponaxis = FALSE, 
#       hoverinfo = "text", hovertext = ~Hover_Emp
#     ) %>%
#     plotly::add_bars(
#       y = ~label_y, x = ~V_N_Empenhado, orientation = 'h',
#       name = base::paste0("<b>Não Empenhado: R$ ", base::format(t_ne_i, big.mark = "."), "</b>"),
#       marker = base::list(color = cor_n_empenhado),
#       text = ~base::paste0("<b>R$ ", base::format(V_N_Empenhado, big.mark = "."), "</b>"),
#       textposition = 'outside', cliponaxis = FALSE, 
#       hoverinfo = "text", hovertext = ~Hover_Pen
#     ) %>%
#     plotly::layout(
#       font = base::list(family = fonte_padrao),
#       hovermode = "y unified",
#       title = base::list(
#         text = base::ifelse(tem_titulo, 
#                             base::paste0("<b style='color:", titulo_cor, ";'>", titulo_nome, "</b><br>",
#                                          "<span style='color:", sub_cor, ";'>", subtitulo_texto, "</span>"), 
#                             ""), 
#         x = 0, y = pos_y_titulo, yanchor = "top"
#       ),
#       legend = base::list(orientation = 'h', x = 0.22, y = pos_y_comum, yanchor = "top", 
#                          font = base::list(size = tamanho_legenda, color = cor_legenda)),
#       updatemenus = base::list(base::list(active = 1, x = 0, y = pos_y_comum, yanchor = "top", 
#                                          buttons = criar_botoes_top(dados_base))),
#       yaxis = base::list(title = "", automargin = TRUE, tickfont = base::list(size = tamanho_eixo_y, color = cor_eixo_y),
#                          categoryorder = "array", categoryarray = df_init$label_y),
#       xaxis = base::list(title = "", showticklabels = FALSE, range = base::list(-max_v_i * 0.15, max_v_i * 1.8)),
#       margin = base::list(t = margem_topo, b = 40, l = 230),
#       plot_bgcolor = "white", barmode = 'group'
#     ) %>%
#     plotly::config(displayModeBar = FALSE, responsive = TRUE)
# }
# 
# gerar_grafico_natureza_top(
#     bd_principal    = bd_principal,,
#     modalidade_alvo   =  "AD",
#     # titulo_nome       = "",
#     # subtitulo_texto   = "",
#     titulo_cor        = "#03045e",
#     # titulo_tamanho    = 14.5,
#     # sub_cor           = "#000000",
#     # sub_tamanho       = 13,
#     cor_empenhado     = "#52b788",
#     cor_n_empenhado   = "#d80032",
#     tamanho_rotulos   = 8,
#     cor_rotulos       = "#000000",
#     tamanho_eixo_y    = 10,
#     cor_eixo_y        = "#000000",
#     tamanho_legenda   = 12,
#     cor_legenda       = "#000000",
#     tamanho_botoes    = 12,
#     hover_bg_cor      = "#FFFFFF",
#     hover_txt_cor     = "#000000",
#     hover_fonte_tam   = 9,
#     borda_balao_hover = "#000000",
#     alinhamento_balao  = "left"
#    )

# --- VERSÃO CORRIGIDA (ALEX FINAL) ---
gerar_grafico_natureza_top <- function(bd_principal, 
                                       modalidade_alvo,
                                       titulo_nome         = "",
                                       subtitulo_texto    = "",
                                       titulo_cor          = "#03045e",
                                       titulo_tamanho     = 14.5,
                                       sub_cor            = "#000000",
                                       sub_tamanho        = 13,
                                       cor_empenhado      = "#001d3d",
                                       cor_n_empenhado    = "#48cae4",
                                       tamanho_rotulos    = 10,
                                       cor_rotulos        = "#000000",
                                       tamanho_eixo_y      = 11,
                                       cor_eixo_y          = "#000000",
                                       tamanho_legenda    = 12,
                                       cor_legenda        = "#000000",
                                       tamanho_botoes      = 12,
                                       hover_bg_cor       = "#FFFFFF",
                                       hover_txt_cor      = "#000000",
                                       hover_fonte_tam    = 11,
                                       borda_balao_hover  = "#000000",
                                       alinhamento_balao  = "left") {
  
  fonte_padrao <- "Inter, sans-serif"
  
  # --- POSICIONAMENTO DINÂMICO ---
  tem_titulo    <- titulo_nome != ""
  pos_y_titulo  <- base::ifelse(tem_titulo, 1.40, 0)
  pos_y_comum   <- base::ifelse(tem_titulo, 1.15, 1.10)
  margem_topo   <- base::ifelse(tem_titulo, 150, 80)
  
  quebrar_texto <- function(x, n = 40) {
    base::lapply(x, function(s) {
      base::paste(base::strwrap(s, width = n), collapse = "<br>")
    }) %>% base::unlist()
  }

  # 1. PROCESSAMENTO DE DADOS
  dados_base <- bd_principal %>%
    dplyr::filter(modalidade_processo == modalidade_alvo, !base::is.na(natureza_despesa)) %>%
    dplyr::mutate(status_item = base::toupper(status_item)) %>%
    dplyr::group_by(natureza_despesa, processo) %>%
    dplyr::summarise(
      v_proc_na_nat = base::sum(valor_total, na.rm = TRUE),
      qtd_itens     = dplyr::n(),
      agente_proc   = dplyr::first(agente),
      status_resumo = base::ifelse(base::any(status_item == "EMPENHADO"), "EMP", "PEN"),
      desc_nat      = dplyr::first(nd_especificacao),
      .groups = "drop"
    ) %>%
    dplyr::group_by(natureza_despesa) %>%
    dplyr::summarise(
      V_Empenhado   = base::sum(v_proc_na_nat[status_resumo == "EMP"], na.rm = TRUE),
      V_N_Empenhado = base::sum(v_proc_na_nat[status_resumo == "PEN"], na.rm = TRUE),
      Soma_Total    = V_Empenhado + V_N_Empenhado,
      desc_nat      = dplyr::first(desc_nat),
      
      Hover_Emp = base::paste0("<span style='font-family:", fonte_padrao, ";'>",
                               "<b>EMPENHADOS</b><br>",
                               base::paste(base::unique(base::paste0(processo, " | ", agente_proc, " | R$ ", 
                               base::format(v_proc_na_nat[status_resumo == "EMP"], big.mark = "."), " | ", qtd_itens, " itens")), 
                               collapse = "<br>"), 
                               "<br><span style='color:gray;'>..................................................</span><br></span>"),
      
      Hover_Pen = base::paste0("<span style='font-family:", fonte_padrao, ";'>",
                               "<b>PENDENTES</b><br>",
                               base::paste(base::unique(base::paste0(processo, " | ", agente_proc, " | R$ ", 
                               base::format(v_proc_na_nat[status_resumo == "PEN"], big.mark = "."), " | ", qtd_itens, " itens")), 
                               collapse = "<br>"), "</span>"),
      .groups = "drop"
    ) %>%
    dplyr::filter(Soma_Total > 0) %>%
    dplyr::arrange(Soma_Total) %>%
    dplyr::mutate(
      label_y = base::paste0("<b>", natureza_despesa, "</b> - ", quebrar_texto(desc_nat)),
      label_y = base::factor(label_y, levels = label_y)
    )

  # 2. BOTÕES INTERATIVOS (CORREÇÃO: REPASSANDO PARÂMETROS DE ESTILO)
  criar_botoes_top <- function(df) {
    opcoes <- base::list(5, 10, 15, base::nrow(df))
    base::lapply(opcoes, function(n) {
      d_sub <- df %>% dplyr::slice_tail(n = n)
      t_e <- base::sum(d_sub$V_Empenhado); t_ne <- base::sum(d_sub$V_N_Empenhado)
      v_max_local <- base::max(base::c(d_sub$V_Empenhado, d_sub$V_N_Empenhado), na.rm = TRUE)
      
      base::list(
        method = "update",
        label = base::ifelse(n == base::nrow(df), "Mostrar: Tudo", base::paste0("Mostrar: Top ", n)),
        args = base::list(
          base::list(
            y = base::list(d_sub$label_y, d_sub$label_y),
            x = base::list(d_sub$V_Empenhado, d_sub$V_N_Empenhado),
            text = base::list(base::paste0("<b>R$ ", base::format(d_sub$V_Empenhado, big.mark = "."), "</b>"),
                              base::paste0("<b>R$ ", base::format(d_sub$V_N_Empenhado, big.mark = "."), "</b>")),
            textfont = base::list(base::list(size = tamanho_rotulos, color = cor_rotulos, family = fonte_padrao),
                                  base::list(size = tamanho_rotulos, color = cor_rotulos, family = fonte_padrao)),
            hovertext = base::list(d_sub$Hover_Emp, d_sub$Hover_Pen),
            name = base::list(base::paste0("<b>Empenhado: R$ ", base::format(t_e, big.mark = "."), "</b>"),
                              base::paste0("<b>Não Empenhado: R$ ", base::format(t_ne, big.mark = "."), "</b>"))
          ),
          base::list(
            yaxis = base::list(categoryorder = "array", categoryarray = d_sub$label_y, 
                               automargin = TRUE, tickfont = base::list(size = tamanho_eixo_y, color = cor_eixo_y)),
            xaxis = base::list(showticklabels = FALSE, range = base::list(-v_max_local * 0.15, v_max_local * 1.8))
          )
        )
      )
    })
  }

  # 3. RENDERIZAÇÃO
  df_init <- dados_base %>% dplyr::slice_tail(n = 10)
  t_e_i   <- base::sum(df_init$V_Empenhado); t_ne_i <- base::sum(df_init$V_N_Empenhado)
  max_v_i <- base::max(base::c(df_init$V_Empenhado, df_init$V_N_Empenhado), na.rm = TRUE)

  plotly::plot_ly(df_init) %>%
    plotly::add_bars(
      y = ~label_y, x = ~V_Empenhado, orientation = 'h',
      name = base::paste0("<b>Empenhado: R$ ", base::format(t_e_i, big.mark = "."), "</b>"),
      marker = base::list(color = cor_empenhado),
      text = ~base::paste0("<b>R$ ", base::format(V_Empenhado, big.mark = "."), "</b>"),
      textfont = base::list(size = tamanho_rotulos, color = cor_rotulos),
      textposition = 'outside', cliponaxis = FALSE, 
      hoverinfo = "text", hovertext = ~Hover_Emp
    ) %>%
    plotly::add_bars(
      y = ~label_y, x = ~V_N_Empenhado, orientation = 'h',
      name = base::paste0("<b>Não Empenhado: R$ ", base::format(t_ne_i, big.mark = "."), "</b>"),
      marker = base::list(color = cor_n_empenhado),
      text = ~base::paste0("<b>R$ ", base::format(V_N_Empenhado, big.mark = "."), "</b>"),
      textfont = base::list(size = tamanho_rotulos, color = cor_rotulos),
      textposition = 'outside', cliponaxis = FALSE, 
      hoverinfo = "text", hovertext = ~Hover_Pen
    ) %>%
    plotly::layout(
      font = base::list(family = fonte_padrao),
      hovermode = "y unified",
      hoverlabel = base::list(
        bgcolor = hover_bg_cor, 
        bordercolor = borda_balao_hover,
        font = base::list(size = hover_fonte_tam, color = hover_txt_cor, family = fonte_padrao),
        align = alinhamento_balao
      ),
      title = base::list(
        text = base::ifelse(tem_titulo, 
                            base::paste0("<b style='color:", titulo_cor, "; font-size:", titulo_tamanho, "px;'>", titulo_nome, "</b><br>",
                                         "<span style='color:", sub_cor, "; font-size:", sub_tamanho, "px;'>", subtitulo_texto, "</span>"), 
                            ""), 
        x = 0, y = pos_y_titulo, yanchor = "top"
      ),
      legend = base::list(orientation = 'h', x = 0.22, y = pos_y_comum, yanchor = "top", 
                         font = base::list(size = tamanho_legenda, color = cor_legenda)),
      updatemenus = base::list(base::list(active = 1, x = 0, y = pos_y_comum, yanchor = "top", 
                                          font = base::list(size = tamanho_botoes),
                                          buttons = criar_botoes_top(dados_base))),
      yaxis = base::list(title = "", automargin = TRUE, tickfont = base::list(size = tamanho_eixo_y, color = cor_eixo_y),
                         categoryorder = "array", categoryarray = df_init$label_y),
      xaxis = base::list(title = "", showticklabels = FALSE, range = base::list(-max_v_i * 0.15, max_v_i * 1.8)),
      margin = base::list(t = margem_topo, b = 40, l = 250),
      plot_bgcolor = "white", barmode = 'group'
    ) %>%
    plotly::config(displayModeBar = FALSE, responsive = TRUE)
}

# # --- VERSÃO 100% FUNCIONAL E PARAMETRIZADA (ALEX FINAL) ---
# gerar_grafico_natureza_top <- function(bd_principal, 
#                                        modalidade_alvo,
#                                        titulo_nome        = "",
#                                        subtitulo_texto    = "",
#                                        titulo_cor         = "#03045e",
#                                        titulo_tamanho     = 14.5,
#                                        sub_cor            = "#000000",
#                                        sub_tamanho        = 13,
#                                        cor_empenhado      = "#001d3d",
#                                        cor_n_empenhado    = "#48cae4",
#                                        tamanho_rotulos    = 10,
#                                        cor_rotulos        = "#000000",
#                                        tamanho_eixo_y      = 11,
#                                        cor_eixo_y          = "#000000",
#                                        tamanho_legenda    = 12,
#                                        cor_legenda        = "#000000",
#                                        tamanho_botoes      = 12,
#                                        hover_bg_cor       = "#FFFFFF",
#                                        hover_txt_cor      = "#000000",
#                                        hover_fonte_tam    = 11,
#                                        borda_balao_hover  = "#000000",
#                                        alinhamento_balao  = "left") {
#   
#   fonte_padrao <- "Inter, sans-serif"
#   
#   # --- POSICIONAMENTO DINÂMICO ---
#   tem_titulo    <- titulo_nome != ""
#   pos_y_titulo  <- base::ifelse(tem_titulo, 1.40, 0)
#   pos_y_comum   <- base::ifelse(tem_titulo, 1.15, 1.10)
#   margem_topo   <- base::ifelse(tem_titulo, 150, 80)
#   
#   quebrar_texto <- function(x, n = 40) {
#     base::lapply(x, function(s) {
#       base::paste(base::strwrap(s, width = n), collapse = "<br>")
#     }) %>% base::unlist()
#   }
# 
#   # 1. PROCESSAMENTO DE DADOS
#   dados_base <- bd_principal %>%
#     dplyr::filter(modalidade_processo == modalidade_alvo, !base::is.na(natureza_despesa)) %>%
#     dplyr::mutate(status_item = base::toupper(status_item)) %>%
#     dplyr::group_by(natureza_despesa, processo) %>%
#     dplyr::summarise(
#       v_proc_na_nat = base::sum(valor_total, na.rm = TRUE),
#       qtd_itens     = dplyr::n(),
#       agente_proc   = dplyr::first(agente),
#       status_resumo = base::ifelse(base::any(status_item == "EMPENHADO"), "EMP", "PEN"),
#       desc_nat      = dplyr::first(nd_especificacao),
#       .groups = "drop"
#     ) %>%
#     dplyr::group_by(natureza_despesa) %>%
#     dplyr::summarise(
#       V_Empenhado   = base::sum(v_proc_na_nat[status_resumo == "EMP"], na.rm = TRUE),
#       V_N_Empenhado = base::sum(v_proc_na_nat[status_resumo == "PEN"], na.rm = TRUE),
#       Soma_Total    = V_Empenhado + V_N_Empenhado,
#       desc_nat      = dplyr::first(desc_nat),
#       
#       Hover_Emp = base::paste0("<span style='font-family:", fonte_padrao, ";'>",
#                                "<b>EMPENHADOS</b><br>",
#                                base::paste(base::unique(base::paste0(processo, " | ", agente_proc, " | R$ ", 
#                                base::format(v_proc_na_nat[status_resumo == "EMP"], big.mark = "."), " | ", qtd_itens, " itens")), 
#                                collapse = "<br>"), 
#                                "<br><span style='color:gray;'>..................................................</span><br></span>"),
#       
#       Hover_Pen = base::paste0("<span style='font-family:", fonte_padrao, ";'>",
#                                "<b>PENDENTES</b><br>",
#                                base::paste(base::unique(base::paste0(processo, " | ", agente_proc, " | R$ ", 
#                                base::format(v_proc_na_nat[status_resumo == "PEN"], big.mark = "."), " | ", qtd_itens, " itens")), 
#                                collapse = "<br>"), "</span>"),
#       .groups = "drop"
#     ) %>%
#     dplyr::filter(Soma_Total > 0) %>%
#     dplyr::arrange(Soma_Total) %>%
#     dplyr::mutate(
#       label_y = base::paste0("<b>", natureza_despesa, "</b> - ", quebrar_texto(desc_nat)),
#       label_y = base::factor(label_y, levels = label_y)
#     )
# 
#   # 2. BOTÕES INTERATIVOS (CONECTADOS AOS PARÂMETROS)
#   criar_botoes_top <- function(df) {
#     opcoes <- base::list(5, 10, 15, base::nrow(df))
#     base::lapply(opcoes, function(n) {
#       d_sub <- df %>% dplyr::slice_tail(n = n)
#       t_e <- base::sum(d_sub$V_Empenhado); t_ne <- base::sum(d_sub$V_N_Empenhado)
#       v_max_local <- base::max(base::c(d_sub$V_Empenhado, d_sub$V_N_Empenhado), na.rm = TRUE)
#       
#       base::list(
#         method = "update",
#         label = base::ifelse(n == base::nrow(df), "Mostrar: Tudo", base::paste0("Mostrar: Top ", n)),
#         args = base::list(
#           base::list(
#             y = base::list(d_sub$label_y, d_sub$label_y),
#             x = base::list(d_sub$V_Empenhado, d_sub$V_N_Empenhado),
#             textfont = base::list(base::list(size = tamanho_rotulos, color = cor_rotulos),
#                                   base::list(size = tamanho_rotulos, color = cor_rotulos)),
#             hovertext = base::list(d_sub$Hover_Emp, d_sub$Hover_Pen),
#             name = base::list(base::paste0("<b>Empenhado: R$ ", base::format(t_e, big.mark = "."), "</b>"),
#                               base::paste0("<b>Não Empenhado: R$ ", base::format(t_ne, big.mark = "."), "</b>"))
#           ),
#           base::list(
#             yaxis = base::list(categoryorder = "array", categoryarray = d_sub$label_y, automargin = TRUE),
#             xaxis = base::list(showticklabels = FALSE, range = base::list(-v_max_local * 0.15, v_max_local * 1.8))
#           )
#         )
#       )
#     })
#   }
# 
#   # 3. RENDERIZAÇÃO
#   df_init <- dados_base %>% dplyr::slice_tail(n = 10)
#   t_e_i   <- base::sum(df_init$V_Empenhado); t_ne_i <- base::sum(df_init$V_N_Empenhado)
#   max_v_i <- base::max(base::c(df_init$V_Empenhado, df_init$V_N_Empenhado), na.rm = TRUE)
# 
#   plotly::plot_ly(df_init) %>%
#     plotly::add_bars(
#       y = ~label_y, x = ~V_Empenhado, orientation = 'h',
#       name = base::paste0("<b>Empenhado: R$ ", base::format(t_e_i, big.mark = "."), "</b>"),
#       marker = base::list(color = cor_empenhado),
#       text = ~base::paste0("<b>R$ ", base::format(V_Empenhado, big.mark = "."), "</b>"),
#       textfont = base::list(size = tamanho_rotulos, color = cor_rotulos),
#       textposition = 'outside', cliponaxis = FALSE, 
#       hoverinfo = "text", hovertext = ~Hover_Emp
#     ) %>%
#     plotly::add_bars(
#       y = ~label_y, x = ~V_N_Empenhado, orientation = 'h',
#       name = base::paste0("<b>Não Empenhado: R$ ", base::format(t_ne_i, big.mark = "."), "</b>"),
#       marker = base::list(color = cor_n_empenhado),
#       text = ~base::paste0("<b>R$ ", base::format(V_N_Empenhado, big.mark = "."), "</b>"),
#       textfont = base::list(size = tamanho_rotulos, color = cor_rotulos),
#       textposition = 'outside', cliponaxis = FALSE, 
#       hoverinfo = "text", hovertext = ~Hover_Pen
#     ) %>%
#     plotly::layout(
#       font = base::list(family = fonte_padrao),
#       hovermode = "y unified",
#       hoverlabel = base::list(
#         bgcolor = hover_bg_cor, 
#         bordercolor = borda_balao_hover,
#         font = base::list(size = hover_fonte_tam, color = hover_txt_cor, family = fonte_padrao),
#         align = alinhamento_balao
#       ),
#       title = base::list(
#         text = base::ifelse(tem_titulo, 
#                             base::paste0("<b style='color:", titulo_cor, "; font-size:", titulo_tamanho, "px;'>", titulo_nome, "</b><br>",
#                                          "<span style='color:", sub_cor, "; font-size:", sub_tamanho, "px;'>", subtitulo_texto, "</span>"), 
#                             ""), 
#         x = 0, y = pos_y_titulo, yanchor = "top"
#       ),
#       legend = base::list(orientation = 'h', x = 0.22, y = pos_y_comum, yanchor = "top", 
#                          font = base::list(size = tamanho_legenda, color = cor_legenda)),
#       updatemenus = base::list(base::list(active = 1, x = 0, y = pos_y_comum, yanchor = "top", 
#                                          font = base::list(size = tamanho_botoes),
#                                          buttons = criar_botoes_top(dados_base))),
#       yaxis = base::list(title = "", automargin = TRUE, tickfont = base::list(size = tamanho_eixo_y, color = cor_eixo_y),
#                          categoryorder = "array", categoryarray = df_init$label_y),
#       xaxis = base::list(title = "", showticklabels = FALSE, range = base::list(-max_v_i * 0.15, max_v_i * 1.8)),
#       margin = base::list(t = margem_topo, b = 40, l = 250),
#       plot_bgcolor = "white", barmode = 'group'
#     ) %>%
#     plotly::config(displayModeBar = FALSE, responsive = TRUE)
# }

gerar_grafico_natureza_top(
    bd_principal    = bd_principal,,
    modalidade_alvo   =  "AD",
    # titulo_nome       = "",
    # subtitulo_texto   = "",
    titulo_cor        = "#03045e",
    # titulo_tamanho    = 14.5,
    # sub_cor           = "#000000",
    # sub_tamanho       = 13,
    cor_empenhado     = "#52b788",
    cor_n_empenhado   = "#d80032",
    tamanho_rotulos   = 10,
    cor_rotulos       = "#000000",
    tamanho_eixo_y    = 9,
    cor_eixo_y        = "#000000",
    tamanho_legenda   = 11,
    cor_legenda       = "#000000",
    tamanho_botoes    = 11,
    hover_bg_cor      = "#FFFFFF",
    hover_txt_cor     = "#000000",
    hover_fonte_tam   = 11,
    borda_balao_hover = "#000000",
    alinhamento_balao  = "left"
   )
```

## ARP - ATA

```{r}
#| echo: false
#| warning: false
#| message: false
#| out-width: "100%"
#| fig-height: 7


gerar_grafico_natureza_top(
    bd_principal    = bd_principal,,
    modalidade_alvo   =  "ARP - ATA",
    # titulo_nome       = "",
    # subtitulo_texto   = "",
    titulo_cor        = "#03045e",
    # titulo_tamanho    = 14.5,
    # sub_cor           = "#000000",
    # sub_tamanho       = 13,
    cor_empenhado     = "#52b788",
    cor_n_empenhado   = "#d80032",
    tamanho_rotulos   = 10,
    cor_rotulos       = "#000000",
    tamanho_eixo_y    = 9,
    cor_eixo_y        = "#000000",
    tamanho_legenda   = 11,
    cor_legenda       = "#000000",
    tamanho_botoes    = 11,
    hover_bg_cor      = "#FFFFFF",
    hover_txt_cor     = "#000000",
    hover_fonte_tam   = 11,
    borda_balao_hover = "#000000",
    alinhamento_balao  = "left"
   )

```

## CAE

```{r}
#| echo: false
#| warning: false
#| message: false
#| out-width: "100%"
#| fig-height: 7


gerar_grafico_natureza_top(
    bd_principal    = bd_principal,,
    modalidade_alvo   =  "CAE",
    # titulo_nome       = "",
    # subtitulo_texto   = "",
    titulo_cor        = "#03045e",
    # titulo_tamanho    = 14.5,
    # sub_cor           = "#000000",
    # sub_tamanho       = 13,
    cor_empenhado     = "#52b788",
    cor_n_empenhado   = "#d80032",
    tamanho_rotulos   = 10,
    cor_rotulos       = "#000000",
    tamanho_eixo_y    = 9,
    cor_eixo_y        = "#000000",
    tamanho_legenda   = 11,
    cor_legenda       = "#000000",
    tamanho_botoes    = 11,
    hover_bg_cor      = "#FFFFFF",
    hover_txt_cor     = "#000000",
    hover_fonte_tam   = 11,
    borda_balao_hover = "#000000",
    alinhamento_balao  = "left"
   )

```

## DLE

```{r}
#| echo: false
#| warning: false
#| message: false
#| out-width: "100%"
#| fig-height: 7


gerar_grafico_natureza_top(
    bd_principal    = bd_principal,,
    modalidade_alvo   =  "DLE",
    # titulo_nome       = "",
    # subtitulo_texto   = "",
    titulo_cor        = "#03045e",
    # titulo_tamanho    = 14.5,
    # sub_cor           = "#000000",
    # sub_tamanho       = 13,
    cor_empenhado     = "#52b788",
    cor_n_empenhado   = "#d80032",
    tamanho_rotulos   = 10,
    cor_rotulos       = "#000000",
    tamanho_eixo_y    = 9,
    cor_eixo_y        = "#000000",
    tamanho_legenda   = 11,
    cor_legenda       = "#000000",
    tamanho_botoes    = 11,
    hover_bg_cor      = "#FFFFFF",
    hover_txt_cor     = "#000000",
    hover_fonte_tam   = 11,
    borda_balao_hover = "#000000",
    alinhamento_balao  = "left"
   )

```

## INEX

```{r}
#| echo: false
#| warning: false
#| message: false
#| out-width: "100%"
#| fig-height: 7


gerar_grafico_natureza_top(
    bd_principal    = bd_principal,,
    modalidade_alvo   =  "INEX",
    # titulo_nome       = "",
    # subtitulo_texto   = "",
    titulo_cor        = "#03045e",
    # titulo_tamanho    = 14.5,
    # sub_cor           = "#000000",
    # sub_tamanho       = 13,
    cor_empenhado     = "#52b788",
    cor_n_empenhado   = "#d80032",
    tamanho_rotulos   = 10,
    cor_rotulos       = "#000000",
    tamanho_eixo_y    = 9,
    cor_eixo_y        = "#000000",
    tamanho_legenda   = 11,
    cor_legenda       = "#000000",
    tamanho_botoes    = 11,
    hover_bg_cor      = "#FFFFFF",
    hover_txt_cor     = "#000000",
    hover_fonte_tam   = 11,
    borda_balao_hover = "#000000",
    alinhamento_balao  = "left"
   )

```

## PE

```{r}
#| echo: false
#| warning: false
#| message: false
#| out-width: "100%"
#| fig-height: 7



gerar_grafico_natureza_top(
    bd_principal    = bd_principal,,
    modalidade_alvo   =  "PE",
    # titulo_nome       = "",
    # subtitulo_texto   = "",
    titulo_cor        = "#03045e",
    # titulo_tamanho    = 14.5,
    # sub_cor           = "#000000",
    # sub_tamanho       = 13,
    cor_empenhado     = "#52b788",
    cor_n_empenhado   = "#d80032",
    tamanho_rotulos   = 10,
    cor_rotulos       = "#000000",
    tamanho_eixo_y    = 9,
    cor_eixo_y        = "#000000",
    tamanho_legenda   = 11,
    cor_legenda       = "#000000",
    tamanho_botoes    = 11,
    hover_bg_cor      = "#FFFFFF",
    hover_txt_cor     = "#000000",
    hover_fonte_tam   = 11,
    borda_balao_hover = "#000000",
    alinhamento_balao  = "left"
   )


```

## RDL

```{r}
#| echo: false
#| warning: false
#| message: false
#| out-width: "100%"
#| fig-height: 7


gerar_grafico_natureza_top(
    bd_principal    = bd_principal,,
    modalidade_alvo   =  "RDL",
    # titulo_nome       = "",
    # subtitulo_texto   = "",
    titulo_cor        = "#03045e",
    # titulo_tamanho    = 14.5,
    # sub_cor           = "#000000",
    # sub_tamanho       = 13,
    cor_empenhado     = "#52b788",
    cor_n_empenhado   = "#d80032",
    tamanho_rotulos   = 10,
    cor_rotulos       = "#000000",
    tamanho_eixo_y    = 9,
    cor_eixo_y        = "#000000",
    tamanho_legenda   = 11,
    cor_legenda       = "#000000",
    tamanho_botoes    = 11,
    hover_bg_cor      = "#FFFFFF",
    hover_txt_cor     = "#000000",
    hover_fonte_tam   = 11,
    borda_balao_hover = "#000000",
    alinhamento_balao  = "left"
   )

```

:::

```{r}
# ==========================================================
# 1. PROCESSAMENTO PAI: MODALIDADES (VALORES, % E QTD)
# ==========================================================
status_por_processo <- bd_principal %>%
  dplyr::group_by(processo) %>%
  dplyr::summarise(
    proc_resolvido = base::all(status_item == "EMPENHADO" | !base::is.na(nota_de_empenho)),
    valor_do_proc  = base::sum(valor_total, na.rm = TRUE),
    mod_proc       = base::trimws(base::as.character(dplyr::first(modalidade_processo))), 
    .groups = "drop"
  ) %>%
  dplyr::filter(!base::is.na(mod_proc), mod_proc != "")

bd_pai_base <- status_por_processo %>%
  dplyr::group_by(mod_proc) %>%
  dplyr::summarise(
    qtd_total_proc   = dplyr::n(),
    v_total          = base::sum(valor_do_proc, na.rm = TRUE),
    qtd_emp          = base::sum(proc_resolvido == TRUE),
    v_emp            = base::sum(base::ifelse(proc_resolvido == TRUE, valor_do_proc, 0)),
    qtd_pen          = base::sum(proc_resolvido == FALSE),
    v_pen            = base::sum(base::ifelse(proc_resolvido == FALSE, valor_do_proc, 0)),
    .groups = "drop"
  )

bd_total_geral_pai <- bd_pai_base %>%
  dplyr::summarise(
    mod_proc         = "TOTAL GERAL",
    qtd_total_proc   = base::sum(qtd_total_proc),
    v_total          = base::sum(v_total),
    qtd_emp          = base::sum(qtd_emp),
    v_emp            = base::sum(v_emp),
    qtd_pen          = base::sum(qtd_pen),
    v_pen            = base::sum(v_pen)
  )

bd_pai_modalidade <- base::rbind(bd_total_geral_pai, bd_pai_base) %>%
  dplyr::mutate(
    # Percentuais e Formatação
    p_emp_txt    = base::paste0(base::round((v_emp / v_total) * 100, 1), "%"),
    p_pen_txt    = base::paste0(base::round((v_pen / v_total) * 100, 1), "%"),
    val_total    = base::paste0("R$ ", base::format(v_total, big.mark = ".", decimal.mark = ",")),
    val_emp      = base::paste0("R$ ", base::format(v_emp, big.mark = ".", decimal.mark = ",")),
    val_pen      = base::paste0("R$ ", base::format(v_pen, big.mark = ".", decimal.mark = ","))
  )

# ==========================================================
# 2. PROCESSAMENTO FILHO: NATUREZAS (ORDEM DECRESCENTE POR VALOR TOTAL)
# ==========================================================
processar_filho_total <- function(df_input, label_mod) {
  df_input %>%
    dplyr::mutate(status_resumo = base::ifelse(status_item == "EMPENHADO" | !base::is.na(nota_de_empenho), "RES", "PEN")) %>%
    dplyr::group_by(natureza_despesa) %>%
    dplyr::summarise(
      mod_proc        = label_mod,
      desc_nat        = dplyr::first(nd_especificacao),
      q_total_nat     = dplyr::n_distinct(processo),
      v_total_nat     = base::sum(valor_total, na.rm = TRUE),
      q_emp_nat       = dplyr::n_distinct(processo[status_resumo == "RES"]),
      v_emp_nat       = base::sum(valor_total[status_resumo == "RES"], na.rm = TRUE),
      q_pen_nat       = dplyr::n_distinct(processo[status_resumo == "PEN"]),
      v_pen_nat       = base::sum(valor_total[status_resumo == "PEN"], na.rm = TRUE),
      .groups = "drop"
    ) %>%
    # ORDENAÇÃO FUNDAMENTAL: MAIOR VALOR PARA O MENOR
    dplyr::arrange(dplyr::desc(v_total_nat)) %>%
    dplyr::mutate(
      natureza_rank   = base::paste0("<b>", natureza_despesa, "</b> - ", base::substr(desc_nat, 1, 40)),
      p_emp_n         = base::paste0(base::round((v_emp_nat / v_total_nat) * 100, 1), "%"),
      p_pen_n         = base::paste0(base::round((v_pen_nat / v_total_nat) * 100, 1), "%"),
      t_txt           = base::paste0("R$ ", base::format(v_total_nat, big.mark = ".", decimal.mark = ",")),
      e_txt           = base::paste0("R$ ", base::format(v_emp_nat, big.mark = ".", decimal.mark = ",")),
      p_txt           = base::paste0("R$ ", base::format(v_pen_nat, big.mark = ".", decimal.mark = ","))
    )
}

bd_filho_naturezas <- bd_principal %>%
  dplyr::group_split(modalidade_processo) %>%
  base::lapply(function(sub) {
    processar_filho_total(sub, base::trimws(base::as.character(base::unique(sub$modalidade_processo))))
  }) %>%
  dplyr::bind_rows()

detalhes_total_geral <- processar_filho_total(bd_principal, "TOTAL GERAL")

bd_filho_final <- dplyr::bind_rows(bd_filho_naturezas, detalhes_total_geral) %>%
  dplyr::select(mod_proc, natureza_rank, 
                q_total_nat, t_txt, 
                q_emp_nat, e_txt, p_emp_n, 
                q_pen_nat, p_txt, p_pen_n)

# ==========================================================
# 3. CONFIGURAÇÃO E EXECUÇÃO
# ==========================================================
nomes_col_final <- base::c(
  "Categoria"                = "mod_proc",
  "Qtd."                     = "qtd_total_proc",
  "Valor Total<br>(R$)"      = "val_total",
  "Proc.<br>Empenhados"      = "qtd_emp",
  "Empenhado<br>(R$)"        = "val_emp",
  "Empenhado<br>(%)"         = "p_emp_txt",
  "Proc.<br>Pendentes"       = "qtd_pen",
  "Pendente<br>(R$)"         = "val_pen",
  "Pendente<br>(%)"          = "p_pen_txt"
)

nomes_det_final <- base::c(
  "Cod - Natureza de Despesa", 
  "Qtd.<br>Processos", 
  "Valor (R$)", 
  "Proc.<br>Empenhados", 
  "Empenhado<br>(R$)", 
  "Empenhado<br>(%)", 
  "Proc.<br>Pendentes", 
  "Pendente<br>(R$)", 
  "Pendetes<br>(%)"
)

larguras_final <- base::c("200px", "60px", "200px", "80px", "200px", "80px", "80px", "200px", "80px")
larguras_det_final <- base::c("300px", "60px", "150px", "60px", "150px", "60px", "60px", "150px", "60px")

tabela_interativa_detalhes(
  dados                      = bd_pai_modalidade,
  dados_detalhes             = bd_filho_final,
  coluna_chave               = "mod_proc",
  titulo_tabela              = "Detalhamento por natureza de despesa",
  tam_fonte_corpo            = tam_fonte_corpo,
  tam_fonte_header           = tam_fonte_header,
  tam_fonte_titulo           = tam_fonte_titulo,
  cor_titulo                 = cor_titulo,
  cor_primaria               = cor_primaria,
  cor_texto_corpo            = cor_texto_corpo,
  alinhamento_header_vetor   = base::rep("left", 9),
  alinhamento_corpo_vetor    = base::rep("left", 9),
  alinhamento_detalhes_vetor = base::rep("left", 9),
  colunas_selecionadas       = nomes_col_final,
  largura_cols_vetor         = larguras_final,  
  colunas_detalhes_nomes     = nomes_det_final, 
  largura_detalhes_vetor     = larguras_det_final, 
  pesquisa_geral             = TRUE,
  mostrar_filtro             = FALSE,
  mostrar_indice             = FALSE
)


```

:::


<!-- Tabela - catalogo -->


## Catálogo E-compras e Fluxo de Itens

::: {style="font-size: 0.9em; text-align: justify; margin-top: 25px; margin-bottom: 25px; "}


```{r}
#| label: Tabela catalogo
#| code-summary: "Tabela do catálogo"
#| echo: false
#| warning: false
#| message: false

# --- CONFIGURAÇÃO DE LAYOUT DO CATÁLOGO ---


# --- 1. AJUSTE DE LARGURAS (ESTRUTURA HORIZONTAL CATÁLOGO) ---
minhas_larguras_catalogo <- base::c(
  "80px",   # ID do item
  "500px",  # Descrição do item
  "120px",  # Elemento (Material / Serviço)
  "230px",  # Grupo
  "230px",  # Subgrupo
  "230px"   # Grupo do item
)

# --- 2. SELEÇÃO E RENOMEAÇÃO (CURADORIA DE DADOS) ---
minhas_colunas_catalogo <- base::c(
  "ID"            = "id",
  "Descrição"     = "descricao",
  "Elemento"      = "elemento",
  "Grupo"         = "grupo",
  "Subgrupo"      = "subgrupo",
  "Grupo do Item" = "grupo_item"
)


# Alinhamento: Descrição justificada para leitura, o restante centralizado
a1 <- base::c("center", "center", "center", "center", "center", "center")


# Alinhamento: Descrição justificada para leitura, o restante centralizado
a2 <- base::c("center", "justify", "center", "center", "center", "center")


# ==========================================================
# EXECUÇÃO: TABELA CATÁLOGO (Função Simples)
# ==========================================================
tabela_interativa(
  dados = bd_catalogo,
  titulo_tabela = "Catálogo E-Compras",
  
  # Configurações de visual enviadas
  tam_fonte_corpo   = tam_fonte_corpo,
  tam_fonte_titulo  = tam_fonte_titulo,
  tam_fonte_header  = tam_fonte_header,
  cor_titulo        = cor_titulo,
  cor_primaria      = cor_primaria,
  cor_texto_corpo   = cor_texto_corpo,
  
  # Controle e Layout
  mostrar_filtro    = FALSE,
  pesquisa_geral    = TRUE, # Ativa a busca no topo à esquerda
  
  # Aplicação dos vetores que criamos acima
  largura_cols_vetor       = minhas_larguras_catalogo,
  colunas_selecionadas     = minhas_colunas_catalogo,
  alinhamento_header_vetor = a1,
  alinhamento_corpo_vetor  = a2,
  
  n_pages = 6,
  mostrar_indice = FALSE
)
  
```

:::



  
<br>

::: {style="border-top: 2px solid #003366;"}
:::

<br>

